【裁判字號】    99,上訴,226
【裁判日期】    990708
【裁判案由】    毒品危害防制條例
【裁判全文】
臺灣高等法院臺中分院刑事判決         99年度上訴字第226號
上  訴  人
即  被  告  丙○○
                      巷1號
選任辯護人  楊振芳律師
上  訴  人
即  被  告  乙○○
選任辯護人  楊振芳律師
上  訴  人
即  被  告  戊○○
選任辯護人  張崇哲律師
選任辯護人  楊佳勳律師
上  訴  人
即  被  告  丁○○
選任辯護人  陳建勛律師
上  訴  人
即  被  告  己○○
                    (現於臺灣臺中女子監獄執行中)
指定辯護人  葉玲秀律師
上  訴  人
即  被  告  甲○○
選任辯護人  楊振芳律師
上列上訴人等因毒品危害防制條例案件，不服臺灣彰化地方法院
98年度訴字第1313號中華民國98年11月18日第一審判決(起訴案
號：臺灣彰化地方法院檢察署98年度偵字第4584號、98年度少連
偵字第43號)，提起上訴，本院判決如下：
    主  文
原判決關於戊○○、丁○○部分，關於丙○○、甲○○有罪部分
，關於乙○○販賣第三級毒品部分，關於己○○販賣第二級毒品
有罪部分暨其等應執行刑部分均撤銷。
丙○○犯如附表一所示之罪，各處如附表一主文欄所示之刑(含
主刑及從刑)。主刑部分應執行有期徒刑玖年，未扣案販賣第二
、三級毒品所得合計新臺幣參萬捌仟陸佰元沒收，如全部或一部
不能沒收時，以其財產抵償之。未扣案之不詳廠牌行動電話壹支
(含0000000000號SIM卡) 沒收，如全部或一部不能沒收時，追徵
其價額或以其財產抵償之。扣案如附表八編號1、6所示之物均沒
收。
乙○○犯如附表二所示之罪，各處如附表二主文欄所示之刑(含
主刑及從刑)。主刑部分應執行有期徒刑壹年，扣案如附表八編
號9所示之物沒收。
戊○○犯如附表四所示之罪，各處如附表四主文欄所示之刑(含
主刑及從刑)。主刑部分應執行有期徒刑貳年玖月，未扣案販賣
第二、三級毒品所得合計新臺幣參萬捌仟肆佰元沒收，如全部或
一部不能沒收時，以其財產抵償之。扣案如附表八編號2、3所示
之物均沒收。
丁○○犯如附表五所示之罪，各處如附表五主文欄所示之刑(含
主刑及從刑)。主刑部分應執行有期徒刑參年肆月，未扣案販賣
第二、三級毒品所得合計新臺幣玖仟壹佰元沒收，如全部或一部
不能沒收時，以其財產抵償之。扣案如附表八編號4所示之物沒
收。未扣案之不詳廠牌行動電話壹支(不含SIM卡)沒收，如全部
或一部不能沒收時，追徵其價額或以其財產抵償之。
己○○犯如附表六編號1所示之罪，處如附表六編號1主文欄所示
之刑(含主刑及從刑)。其餘被訴如附表六編號2所示販賣第二級
毒品予丁○○部分無罪。
甲○○犯如附表七所示之罪，各處如附表七主文欄所示之刑(含
主刑及從刑)。主刑部分應執行有期徒刑玖年陸月，未扣案販賣
第二、三級毒品所得合計新臺幣貳萬肆仟元沒收，如全部或一部
不能沒收時，以其財產抵償之。扣案如附表八編號5所示之物沒
收。未扣案之不詳廠牌行動電話壹支(含0000000000號SIM卡)、
不詳廠牌行動電話壹支(含0000000000號SIM卡)均沒收，如全部
或一部不能沒收時，追徵其價額或以其財產抵償之。
    事  實
一、丙○○(綽號鴻源)、乙○○(綽號吃飯)、戊○○、丁○○(
    綽號貢丸)、甲○○(綽號總迪)均明知愷他命(Ketamine，俗
    稱K他命，電話中暗語稱為「褲子」、「下面」、「下」、
    「豆漿」等，通常每1零售單位以1支稱之)係由行政院公告
    屬毒品危害防制條例第2條第2項第3款規定之第三級毒品，
    不得販賣，竟各別基於販賣愷他命以營利之犯意，丙○○以
    其所有行動電話0000000000(申辦人為南頻電信股份有限公
    司，經不詳人轉售予丙○○)、0000000000號(申辦人為洪東
    成，經不詳人轉售予丙○○)、0000000000號(申辦人不明)
    ，戊○○持用其所有行動電話0000000000號(申辦人為戊○○)，乙○○持用其所有行動電話0000000000號(申辦人為陳
    淑玲，乃其妻陳沁渝之原名，而交予乙○○使用)，丁○○
    持用其所有行動電話0000000000號(申辦人為丁○○之夫陳
    俊卿，而交予丁○○使用)，甲○○持用其所有行動電話
    0000000000(申辦人為甲○○)、0000000000(申辦人為呂晏
    寧，經不詳人贈與甲○○)、0000000000號(申辦人為甲○○
    )，作為販賣毒品之聯絡工具，分別於如附表一、二、四、
    五、七所示之時間、地點，販賣如附表一、二、四、五、七
    所示金額之第三級毒品愷他命予如附表一、二、四、五、七
    所示之人(各人詳細之販賣時間、地點、交易金額，分別參
    見附表一、二、四、五、七其等販賣愷他命部分)。
二、丙○○、戊○○、己○○(綽號于風)、丁○○、甲○○均明
    知MDMA(俗稱搖頭丸，故以下或稱搖頭丸，電話中暗語稱為
    「衣服」、「衫」、「外套」、「上面」、「上」等)係行
    政院公告屬毒品危害防制條例第2條第2項第2款規定之第二
    級毒品，不得無故持有、販賣，竟各別基於販賣MDMA以營利
    之犯意，丙○○以其所有行動電話0000000000(申辦人為南
    頻電信股份有限公司，經不詳人轉售予丙○○)、
    0000000000號(申辦人為洪東成，經不詳人轉售予丙○○)，
    戊○○持用其所有行動電話0000000000號(申辦人為戊○○)
    ，丁○○持用其所有行動電話0000000000號(申辦人為丁○○之夫陳俊卿，而交予丁○○使用)，己○○持用其所有行
    動電話0000000000號(申辦人為蕭仁傑，但業經己○○之兄
    蕭守奇交予己○○使用)，甲○○持用其所有行動電話
    0000000000(申辦人為呂晏寧，經不詳人贈與甲○○)，作為
    販賣毒品之聯絡工具，分別於如附表一、四、五、六、七所
    示之時間、地點，販賣如附表一、四、五、六、七所示金額
    之第二級毒品MDMA予如附表一、四、五、六、七所示之人(
    各人詳細之販賣時間、地點、交易金額，參見附表一、四、
    五、六、七其等販賣MDMA部分)。
三、另戊○○、丁○○均明知愷他命係由行政院公告屬毒品危害
    防制條例第2條第2項第3款規定之第三級毒品，不得轉讓，
    竟各別基於轉讓第三級毒品愷他命之犯意，戊○○持用其所
    有行動電話0000000000號(申辦人為戊○○)，作為轉讓毒品
    之聯絡工具，丁○○則以不詳電話作為聯絡工具，各自於如
    附表四、五所示之時間、地點，無償轉讓第三級毒品愷他命
    予如附表四、五所示之人(各人詳細轉讓之時間、地點，參
    見附表四、五其等轉讓愷他命部分，其中附表五編號4、4-1
    丁○○轉讓給何００部分，何００為未滿18歲之少年，其詳
    細之年籍資料詳卷)。
四、嗣經彰化縣警察局刑事警察大隊偵查第二隊執行丙○○、戊○○、乙○○與陳沁渝、廖文聰、己○○、丁○○、甲○○
    、蔡文仁、廖崇宇、賴劭培、楊文學、彭吉翎、葉作洋、張
    協岳、周筠偉、陳紀宏等17人販賣毒品通訊監察案件，先後
    於98年5月26日6時40分，在彰化縣員林鎮○○路75巷21號搜
    索查獲乙○○、陳沁渝，並扣得如附表八編號9、12所示之
    物；於同日6時40分，在彰化縣員林鎮○○○街15巷2號搜索
    查獲戊○○，並扣得如附表八編號2、3所示之物；於同日7
    時30分，在彰化縣員林鎮○○路178號7樓之2搜索查獲丙○○，並扣得如附表八編號1、6、7、8所示之物；於同日7時
    35分，在彰化縣永靖鄉○○路○段374號搜索查獲甲○○，並
    扣得如附表八編號5所示之物；於同日9時20分，在彰化縣北
    斗鎮○○街213巷28號搜索查獲丁○○，並扣得如附表八編
    號4所示之物。丙○○、乙○○並供出其第三級毒品之來源
    為綽號「阿祥」之賴泯翔，因而查獲賴泯翔。己○○經拘提
    無著，至98年7月2日始傳喚到案。
五、案經彰化縣警察局移送臺灣彰化地方法院檢察署檢察官偵查
    起訴。
    理  由
甲、程序部分：
一、按就上訴之範圍部分，刑事訴訟法第348條第1項前段規定：
    「上訴得對於判決之一部為之」，稱為一部上訴，據此，上
    訴人原則上僅就原判決之一部聲明不服，上訴審受其拘束，
    上訴審審理之範圍僅限於原審判決經聲明上訴之部分。所謂
    「判決之一部」，乃指原審就該次訴訟程序對於所有案件之
    其中一案件或數案件而言。就一部上訴之規範目的及實際效
    益而言，一方面可有利於當事人之攻擊防禦，不至於發生折
    服原審判決之部分，卻被上級審改判之危險；就法院之負擔
    而言，本於資源和能力之有限性，必須作最有效之運用，在
    第二審採覆審制之上訴審級結構下，尤見其效用。是以，本
    法明文容許一部上訴，僅加上「對於判決之一部上訴者，其
    有關係之部分，視為亦已上訴。」(同法第348條第2項)之限
    制，而所謂「有關係之部分」，係指判決之各部分在審判上
    無從分剖，因一部上訴而其全部必受影響者而言(最高法院
    22年度上字第1058號判例參照)，如：罪、刑與保安處分，
    對於數罪中之一罪上訴，其刑之執行部分，主刑與從刑，緩
    刑與犯罪及科刑，刑之量定，訴訟程序，實質上、裁判上一
    罪等。而合法之一部上訴，已經聲明上訴之部分，因上訴阻
    斷判決確定之效力，此部分並未產生既判力；而未經聲明上
    訴部分，由於並無阻斷判決確定之效力，因而在此範圍之內
    產生「部分之既判力」，上訴審依法不得撤銷改判。上訴審
    僅能就原審判決經上訴之部分予以審判，不得就其他部分予
    以審判，否則即屬「未受請求之事項予以判決」之判決當然
    違背法令，成為絕對上訴第三審之事由(參林鈺雄著「刑事
    訴訟法(下)2005年9月版第275至279頁」)。本件上訴人即被
    告(下稱被告)己○○及其辯護人於本院言詞辯論時，雖主張
    其對原審判決係全部上訴等語，然查被告己○○於98年12月
    2日所提出之上訴狀，其主旨敘明「在判決文中，丁○○、
    游忠育指認被告己○○販賣搖頭丸二級毒品給他們兩人一文
    不服」，於說明欄則分別指明證人丁○○係為讓自己獲得減
    刑之機會而指認被告己○○，證人游忠育部分則請調閱98年
    2月12日之通聯紀錄，並請求傳喚其2人出庭與被告己○○對
    質等字句(見本院卷第14頁)，均係針對其在原審被判處販賣
    第二級毒品部分提出爭執，並無一語提及對其餘被訴販賣及
    轉讓第三級毒品部分罪行有何不服之處，應認其僅對販賣第
    二級毒品部分不服提起上訴。再按提起上訴，應以上訴書狀
    提出於原審法院為之。又文書由非公務員制作者，應記載年
    、月、日並簽名。其非自作者，應由本人簽名，不能簽名者
    ，應使他人代書姓名，由本人蓋章或按指印，刑事訴訟法第
    350條第1項、第53條分別定有明文。被告己○○嗣又於98年
    12月4日提出刑事上訴狀，其內容雖未聲明為一部上訴，惟
    被告並未依上開規定在上訴狀簽名、蓋章或按指印(見本院
    卷第16頁)，自難認該上訴狀具備法律上必備之程式，況查
    被告己○○於本院移審訊問時業已明確表示：「(上訴範圍
    ？)我只上訴販賣第二級毒品，至於販賣第三級毒品部分，
    我沒有要上訴。(上訴要旨？)因為我沒有販賣毒品給丁○○
    、游忠育2人。丁○○她自己也有在販賣，可能是因為她要
    減刑，才亂講的，故意誣陷我的。至於游忠育部分，他是有
    打電話給我，但我只有賣K他命給她，但沒有賣搖頭丸給他
    」等語(見本院卷第97頁)，顯見被告己○○僅係針對販賣第
    二級毒品部分提起本件上訴，而未及於他罪，且他罪與販賣
    第二級毒品部分經核亦無實質上或裁判上一罪等關係存在，
    而無上訴不可分原則之適用，本院自無就他罪加以審判之餘
    地，不因被告及其辯護人事後之爭執，而使該部分他罪不生
    確定之效力。
二、證人丁○○、游忠育於警詢中關於被告己○○販賣第二級毒
    品予其等之犯罪事實之陳述，與其等於原審審理中之陳述，
    經核並無不符之處，即無刑事訴訟法第159條之2所定之傳聞
    法則例外之適用，且被告己○○之辯護人於本院審理中亦指
    稱證人丁○○、游忠育於警詢中之陳述屬審判外之陳述，而
    無證據能力等語，故證人丁○○、游忠育於警詢關於被告己○○販賣第二級毒品予其等之陳述，對被告己○○均無證據
    能力。
三、按92年修正公布之刑事訴訟法，改採以當事人進行為主之訴
    訟制度，檢察官代表國家偵查犯罪、實施公訴，基於當事人
    一方原告之地位，就被告犯罪事實及訴訟條件與據以認定證
    據能力等訴訟程序上之事實，固應善盡舉證責任。然因檢察
    官訊問證人、鑑定人等被告以外之人時，均能遵守法律規定
    而不致違法取供，並令具結，可信性極高，為兼顧理論與實
    務，乃於同法第159條之1明定檢察官於偵查程序取得被告以
    外之人所為陳述，除顯有不可信之情況者外，均有證據能力
    ，得為證據。而所謂「顯有不可信」之情況，係指其不可信
    之情形，甚為顯著了然者，固非以絕對不須經過調查程序為
    條件，然須從卷證本身，綜合訊問時之外部情況為形式上之
    觀察或調查，即可發現，無待進一步為實質調查之情形而言
    。至被告等當事人、代理人、辯護人、輔佐人若主張其顯有
    不可信之情形者，本乎當事人主導證據調查原則，自應負舉
    證責任，否則，被告以外之人向檢察官所為之陳述，毋庸另
    為證明，即得作為認定被告犯罪之證據(最高法院96年度臺
    上字第5684號刑事判決意旨參照)。又現行法之檢察官仍有
    訊問被告、證人及鑑定人之權限，其應踐行之程序又多有保
    障被告或被害人之規定，證人、鑑定人於偵查中亦均須具結
    ，就刑事訴訟而言，其司法屬性甚高；而檢察官於偵查程序
    取得之供述證據，其過程復尚能遵守法令之規定，是其訊問
    時之外部情況，積極上具有某程度之可信性，除消極上顯有
    不可信之情況者外，均得為證據。故主張其為不可信積極存
    在之一方，自應就此欠缺可信性外部保障之情形負舉證責任
    (最高法院98年度台上字第2904號判決意旨參照)。本件被告
    己○○之辯護人雖主張證人丁○○、游忠育於檢察官訊問時
    之證述為審判外之陳述，並無證據能力等語，然查證人丁○○、游忠育於偵查中向檢察官所為之陳述，業經依法具結，
    而證人丁○○、游忠育於原審審理時已經傳喚到庭，經檢察
    官及辯護人、被告進行交互詰問，足資保障被告之反對詰問
    權，況證人丁○○、游忠育於法院審理時，亦均未證述其等
    於偵查中之陳述，有何非出於自由意願而為陳述或遭違法取
    供之情形，衡情檢察官亦無以不當方法而為取供之必要，並
    無顯不可信之情況，參照上開說明，是證人丁○○、游忠育
    於檢察官訊問時之證述，對被告己○○應有證據能力。
四、再按被告以外之人於審判外之陳述，雖不符刑事訴訟法第
    159條之1至同條之4之規定，而經當事人於審判程序同意作
    為證據，法院審酌該言詞陳述或書面陳述作成時之情況，認
    為適當者，亦得為證據；當事人、代理人或辯護人於法院調
    查證據時，知有第159條第1項不得為證據之情形，而未於言
    詞辯論終結前聲明異議者，視為有前項之同意，同法第159
    條之5定有明文。立法意旨在於傳聞證據未經當事人之反對
    詰問予以核實，原則上先予排除。惟若當事人已放棄反對詰
    問權，於審判程序中表明同意該等傳聞證據可作為證據；或
    於言詞辯論終結前未聲明異議，基於尊重當事人對傳聞證據
    之處分權，及證據資料愈豐富，愈有助於真實發見之理念，
    且強化言詞辯論主義，使訴訟程序得以順暢進行，上開傳聞
    證據亦均具有證據能力。本件其餘在下列判決理由中所載被
    告以外之人於審判外所為陳述經援引為證據者(包括各項書
    證)，因檢察官與被告、辯護人等於本院辯論終結前，對於
    證據能力均不爭執，本院審酌各該證據作成時之狀態，也認
    無不法取供之情形，與待證事實具有關聯性等情況，認為適
    當，應認得為本案之證據，故均有證據能力。
乙、有罪部分：
一、被告丙○○就其被訴販賣第二、三級毒品犯行；被告乙○○
    就其被訴販賣第三級毒品愷他命犯行；被告戊○○就其被訴
    販賣第二、三級毒品、轉讓第三級毒品愷他命犯行；被告丁○○就其被訴販賣第二、三級毒品、轉讓第三級毒品愷他命
    犯行；被告甲○○就其被訴販賣第二、三級毒品犯行部分，
    業據被告丙○○、乙○○、丁○○、甲○○等人各於偵查、
    原審及本院準備程序與審理時，被告戊○○於警詢、偵查、
    原審及本院準備程序與審理時均坦承不諱(其等警詢、偵查
    、原審之自白部分各詳如附表一、二、四、五、七證據欄所
    示)，核與證人徐筱喻、楊文學、彭吉翎、葉作洋、張協岳
    、蘇建豪、張瑋鉦、侯少甫、施佑宗、吳俊興、賴柏任、廖
    文聰、少年何ＯＯ、證人即被告戊○○、丁○○於警詢、偵
    查中所為之證述，證人黃彥棨、游忠育、許杏旺、於警詢、
    偵查及原審所為之證述情節大致相符，並有通訊監察譯文、
    現場查獲照片、戊○○於98年5月1日販賣愷他命給侯少甫之
    交易過程照片(證據資料詳如附表一、二、四、五、七證據
    欄所載)及行動電話申辦人查詢單等在卷(見原審卷二第61
    至74頁)可稽，此外，復有扣案如附表八所示被告丙○○等
    人被查扣之物可資佐證，其中戊○○被查扣之粉末，經送內
    政部警政署刑事警察局鑑驗後，確認有愷他命成分，此亦有
    內政部警政署刑事警察局98年7月24日刑鑑字第0980087745
    號鑑定書在卷(見原審卷一第115頁)可稽，足徵被告丙○○
    、乙○○、戊○○、丁○○與甲○○分別自白其等販賣第二
    、三級毒品或轉讓第三級毒品之犯行部分，既有如上之證據
    可加佐證，其等之自白堪予採信而與事實相符。
二、訊據被告己○○矢口否認有何販賣第二級毒品MDMA即搖頭丸
    予如附表六編號1所示游忠育之犯行，辯稱：伊並不認識游
    忠育云云。然查：被告己○○確有於附表六編號1所示時間
    、地點，同時販賣第二級毒品MDMA及愷他命予游忠育之事實
    ，業據證人游忠育於檢察官偵查中具結證稱：「(你另外還
    有跟何人購買？)己○○。(98年2月12日0時5分、1時38分這
    次跟何人購買毒品？)己○○，一手交錢一手交貨，我當時
    是購買搖頭丸1粒及愷他命1支，譯文中的一上一下是上代表
    搖頭丸，下代表愷他命，這次交易地點在員林鎮○○地○道
    旁的大樓。」等語(見偵字第4584號卷一第248至249頁)，於
    原審審理時證稱：「(是否曾向己○○購買過愷他命及搖頭
    丸？)有。(如何得知可以向其購買上開毒品？)朋友介紹的
    。(你總共向己○○購買過幾次愷他命及搖頭丸？)好像只有
    一次而已。...(你所說的這一次是否是在98年2月12日凌晨0
    時5分、1時38分，在彰化縣員林鎮○○地○道旁大樓，向己○○購買毒品的這一次？)應該是。...(你與檢察官前時說
    你還向己○○買過三、四次，時間是98年年初，地點都在員
    林民生地下道旁的大樓，為何與你剛剛所言不同？) 我是說
    現在沒有什麼印象，之前如果筆錄有這樣說，那就以筆錄所
    述為準。...(檢察官提示98年2月12日譯文給你看，你當時
    回答檢察官說你們是一手交錢一手交貨？)是的。...(你與
    己○○之間有無恩怨？)沒有。...(總共付了幾次錢你是否
    記得？)當場拿錢給她只有一次。(是否是98年2月12日剛剛
    檢察官提示筆錄，交付金額是1000元，地點在員林民生地下
    道旁大樓那一次？)好像是那次。(你對於向己○○買毒品這
    件事，是現在記憶比較清楚，或是在檢察官那邊做筆錄時記
    憶比較清楚？)檢察官那邊做筆錄時比較清楚。」等語(見原
    審卷二第95至頁)明確，此核與通訊監察譯文(見偵字第4584
    號卷一第236至237頁)之內容相符，其前開證述應具有憑信
    性，本件復無證據顯示證人游忠育之上開供述，係為邀得減
    刑之輕典而為供述，證人游忠育又證稱其與被告己○○間並
    無恩怨存在，其之供述自可確信為真實，足以作為本件認定
    被告己○○販賣毒品之證據。從而，本院認被告己○○確有
    於附表六編號1所示之時間、地點同時販賣第二級毒品搖頭
    丸、第三級毒品愷他命予游忠育之犯行，甚為灼然，其辯解
    並不可採。又被告己○○確有於上開時間與證人游忠育之通
    話紀錄，且證人游忠育業於原審經交互詰問，則被告己○○
    於本院聲請再調閱98年2月12日與證人游忠育之通聯紀錄，
    並與證人游忠育對質等情，本院認無再加以調查之必要。
三、按販賣毒品之所謂販賣行為，係行為人基於營利之目的，而
    販入或賣出毒品而言。販賣毒品者，其主觀上須有營利之意
    圖，且客觀上有販賣之行為，即足構成，至於實際上是否已
    經獲利，則非所問。即於有償讓與他人之初，係基於營利之
    意思，並著手實施，而因故無法高於購入之原價出售，最後
    不得不以原價或低於原價讓與他人時，仍屬販賣行為。必也
    始終無營利之意思，縱以原價或低於原價有償讓與他人，方
    難謂為販賣行為，而僅得以轉讓罪論處(最高法院93年度臺
    上字第165號判決意旨參照)。復衡以近年來毒品之濫用，危
    害國民健康與社會安定日益嚴重，治安機關對於販賣或施用
    毒品之犯罪行為，無不嚴加查緝，各傳播媒體對於政府大力
    掃毒之決心亦再三報導，已使毒品不易取得且物稀價昂，苟
    被告於有償交付毒品MDMA或愷他命予買受人之交易過程中無
    利可圖，縱屬至愚，亦無甘冒被取締移送法辦判處重刑之危
    險而平白從事上開毒品交易之理。是其販入之價格必較其出
    售之價格為低，而有從中賺取買賣價差牟利之意圖及事實，
    應屬合理認定。又販賣毒品MDMA、愷他命係違法行為，非可
    公然為之，而毒品海洛因亦無公定價格，係可任意分裝增減
    分量，且每次買賣之價格、數量，亦隨時依雙方之關係深淺
    、資力、需求量、對行情之認知、來源是否充裕、查緝是否
    嚴緊、購買者被查獲時供述購買對象之可能風險之評估等因
    素，而異其標準，機動調整，非可一概論之。從而販賣之利
    得，除非經行為人詳細供出各次所販賣之毒品之進價及售價
    ，且數量俱臻明確外，實難察得其交易實情，然販賣者從價
    差或量差中牟利，方式雖異，惟其販賣行為在意圖營利則屬
    同一。從而，舉凡有償交易，除足以反證其確係另基於某種
    非圖利本意之關係外，通常尚難因無法查悉其精確之販入價
    格，作為是否高價賣出之比較，諉以無營利之意思而阻卻販
    賣犯行之追訴。是本案販賣第二、三級毒品之犯行屬重罪，
    如於買賣之過程中無利可圖，被告何必甘冒觸犯刑罰之高度
    風險幫助他人取得毒品？再參以被告丙○○於警詢及偵查中
    供述其愷他命以每克240至400元買入，再以350元至400 元
    賣給他人，搖頭丸則是每顆轉賣可賺10元等情(見偵字第
    4584號卷卷一第53、271、289頁)，是依一般經驗法則，自
    堪信被告等各次販賣毒品時，確有從中賺取買賣價差，而有
    從中賺取買賣價差牟利之意圖，應屬合理認定，足認其等確
    有營利之意圖無疑。綜上所述，本件事證明確，被告等上開
    販賣第二、三級毒品及轉讓第三級毒品等犯行均堪以認定，
    應予依法論科。
四、被告丙○○、乙○○、戊○○、丁○○、己○○、甲○○等
    人行為後，毒品危害防制條例第4條、第17條業已修正，並
    於98年5月20日公布，同年月22日施行；而法規之制定與法
    規之修正，如有特定生效日之必要者，依中央法規標準法第
    14條或第20條第2項準用第14條之規定，應分別特定其施行
    日期。法規制定或前次修正基於特殊因素所特定之施行日期
    ，並不適用於日後修正或再次修正之條文。又法律之制定或
    修正，若未明定施行日期者，中央法規標準法雖未規定應自
    何時生效，然法律既經制定或修正並經總統公布，自應依一
    般原則，自公布日起算至第3日發生效力。至於92年7月9日
    修正公布之毒品危害防制條例第36條規定：「本條例自公布
    後六個月施行。」其立法理由係謂：「(1)依修正草案第2條
    第3項規定，法務部需會同衛生署成立審議委員會每3個月定
    期檢討調整毒品之分級及品項，而本次新增第四級毒品，有
    需要在新法施行前先經該審議會檢討後再調整公布，爰預留
    6個月緩衝期，以利處理。(2)依本條例新修正之規定，有必
    要再訂定相關子法及修正相關法規，以配合本條例之施行，
    故亦有需要預留適當緩衝期，以利訂頒相關子法及相關法規
    之配合修正。」故該條規定，顯係因應該次修正之需，始預
    留適當之緩衝期。與本次之修正並未定有施行日期之特別規
    定，且亦未明示係基於何特殊因素而修正，自並不能適用92
    年7月9日修正公布之毒品危害防制條例第36條自公布後6個
    月施行之規定(司法院98年6月29日院台廳刑一字第
    0980014643號函參照)。再按行為後法律有變更者，適用行
    為時之法律，但行為後之法律有利於行為人者，適用最有利
    於行為人之法律，刑法第2條第1項定有明文。又依最高法院
    95年第8次刑庭會議決議所示關於新舊法比較之原則，除法
    定刑罰本身外，亦應就與罪刑有關其他法定加減原因等一切
    情形，綜其全部罪刑之結果而為比較。經查：
  1.販賣第二、三級毒品之刑罰，修正前毒品危害防制條例第4
    條第2、3項係規定為：「製造、運輸、販賣第二級毒品者，
    處無期徒刑或7年以上有期徒刑，得併科新臺幣700萬元以下
    罰金。製造、運輸、販賣第三級毒品者，處5年以上有期徒
    刑，得併科新臺幣500萬元以下罰金。」，修正後同條例第4
    條第2、3項之規定則將刑度分別提高為：「製造、運輸、販
    賣第二級毒品者，處無期徒刑或7年以上有期徒刑，得併科
    新臺幣1000萬元以下罰金。製造、運輸、販賣第三級毒品者
    ，處5年以上有期徒刑，得併科新臺幣700萬元以下罰金。」
    ，比較新舊法結果，修正前之規定較為有利於被告。
  2.修正前毒品危害防制條例第17條之規定為：「犯第4條第1項
    至第4項、第5條第1項至第4項前段、第6條第1項至第4項、
    第7條第1項至第4項、第8條第1項至第4項、第10條或第11條
    第1項、第2項之罪，供出毒品來源，因而破獲者，得減輕其
    刑。」，修正後毒品危害防制條例第17條則規定：「犯第4
    條至第8條、第10條或第11條之罪，供出毒品來源，因而查
    獲其他正犯或共犯者，減輕或免除其刑。犯第4條至第8條之
    罪於偵查及審判中均自白者，減輕其刑。」，修正後之毒品
    危害防制條例第17條第1項增列得免除其刑，第2項增列被告
    於偵查及審判中均自白，得減輕其刑之規定，顯然修正後之
    新法對被告較有利。
  3.因此，經綜合比較上述修正前、後之毒品危害防制條例相關
    條文，基於一體適用原則，就被告丙○○販賣第二級毒品搖
    頭丸予徐筱喻之犯行，販賣第三級毒品予戊○○、徐筱喻、
    黃彥棨、葉作洋、張協岳、陳紀宏、張瑋鉦等犯行；被告乙○○販賣第三級毒品愷他命予游忠育之犯行；被告戊○○販
    賣第三級毒品愷他命予侯少甫、黃彥棨等犯行，轉讓第三級
    毒品愷他命予黃彥棨等犯行；被告丁○○販賣第三級毒品愷
    他命予黃彥棨、施佑宗、張瑋鉦等犯行，販賣第二級毒品搖
    頭丸予黃彥棨之犯行，轉讓第三級毒品愷他命予少年何ＯＯ
    等犯行；被告甲○○販賣第二級毒品搖頭丸予楊文學(附表
    七編號1部分)等犯行，及被告甲○○販賣第三級毒品愷他命
    予楊文學(附表七編號1部分)、葉作洋、許杏旺等犯行，因
    有適用毒品危害防制條例第17條第1、2項規定之情事，修正
    後之毒品危害防制條例規定較有利於被告，此等部分自應適
    用修正後之規定論處。其餘部分因未適用同條例第17條之規
    定，則應適用修正前之規定論處。
五、查愷他命(Ketamine)係由行政院公告屬毒品危害防制條例第
    2條第2項第3款規定之第三級毒品，MDMA(俗稱搖頭丸) 係行
    政院公告屬毒品危害防制條例第2條第2項第2款規定之第二
    級毒品，均不得無故持有、轉讓或販賣。核被告丙○○販賣
    第二級毒品搖頭丸、第三級毒品愷他命予徐筱喻(附表一編
    號2)之犯行，係犯修正後毒品危害防制條例第4條第2、3項
    之販賣第二、三級毒品罪。其販賣第二級毒品搖頭丸、第三
    級毒品愷他命予楊文學(附表一編號4-2)、彭吉翎等人之犯
    行，均係犯修正前毒品危害防制條例第4條第2、3項之販賣
    第二、三級毒品罪。其販賣第二級毒品搖頭丸予楊文學(附
    表一編號4、4-1、4-3)之犯行，係犯修正前毒品危害防制條
    例第4條第2項之販賣第二級毒品罪。又被告丙○○販賣第三
    級毒品愷他命予戊○○、徐筱喻(附表一編號2-1)、黃彥棨
    、葉作洋、張協岳、陳紀宏、張瑋鉦等犯行，均係犯修正後
    毒品危害防制條例第4條第3項之販賣第三級毒品罪。被告乙○○販賣第三級毒品愷他命予游忠育之犯行，均係犯修正後
    毒品危害防制條例第4條第3項之販賣第三級毒品罪。被告乙○○將愷他命售予游忠育，雖未實際取得款項，然其價款既
    以先前積欠游忠育之債務相互抵銷，且有營利意圖，仍不失
    為具對價關係之販賣行為。被告戊○○販賣第三級毒品愷他
    命予侯少甫、黃彥棨等犯行，均係犯修正後毒品危害防制條
    例第4條第3項之販賣第三級毒品罪。其販賣第二級毒品搖頭
    丸予丁○○之犯行，係犯修正前毒品危害防制條例第4條第2
    項之販賣第二級毒品罪。而其轉讓第三級毒品愷他命予黃彥
    棨等犯行，均係犯修正後毒品危害防制條例第8條第3項之轉
    讓第三級毒品罪。被告丁○○販賣第三級毒品愷他命予施佑
    宗、張瑋鉦等犯行，均係犯修正後毒品危害防制條例第4條
    第3項之販賣第三級毒品罪。其販賣第二級毒品搖頭丸、第
    三級毒品愷他命予黃彥棨之犯行，係犯修正後毒品危害防制
    條例第4條第2、3項之販賣第二、三級毒品罪。而其轉讓第
    三級毒品愷他命予少年何ＯＯ等犯行，均係犯修正後毒品危
    害防制條例第8條第3項之轉讓第三級毒品罪。被告己○○販
    賣第二級毒品搖頭丸予游忠育之犯行，係犯修正前毒品危害
    防制條例第4條第2項之販賣第二級毒品罪。被告甲○○販賣
    第二級毒品搖頭丸、第三級毒品愷他命予楊文學(附表七編
    號1部分)之犯行，係犯修正後毒品危害防制條例第4條第2、
    3項之販賣第二、三級毒品罪。其販賣第二級毒品搖頭丸予
    楊文學(附表七編號1-1部分)之犯行，係犯修正前毒品危害
    防制條例第4條第2項之販賣第二級毒品罪。又被告甲○○販
    賣第三級毒品愷他命予葉作洋、許杏旺等犯行，均係犯修正
    後毒品危害防制條例第4條第3項之販賣第三級毒品罪。被告
    甲○○販賣第三級毒品愷他命予吳俊興、廖文聰、賴柏任等
    犯行，均係犯修正前毒品危害防制條例第4條第3項之販賣第
    三級毒品罪。被告丙○○、戊○○、己○○(綽號于風)、丁○○、甲○○等因販賣而持有搖頭丸，其等持有之低度行為
    應為販賣之高度行為所吸收，均不另論罪(而非法持有愷他
    命，僅構成行政罰，本即無須論罪)。又被告丙○○於附表
    一編號2、4-2、5所示之犯行，被告丁○○於附表五編號1所
    示之犯行，被告己○○於附表六編號1所示之犯行，被告甲○○就附表七編號1所示之犯行，均同時販賣第二級毒品搖
    頭丸及第三級毒品愷他命，係一行為觸犯數罪名，應依刑法
    第55條想像競合犯之規定從一重之販賣第二級毒品罪處斷。
    再按「犯第四條至第八條、第十條或第十一條之罪，供出毒
    品來源，因而查獲其他正犯或共犯者，減輕或免除其刑」，
    修正後毒品危害防制條例第17條第1項定有明文。經查，被
    告丙○○於警詢及偵查中供述其愷他命之來源係賴泯祥(見
    偵字第4584號卷卷一第53、253、270-271、289頁)，被告乙○○於警詢及偵查中亦供述其愷他命之來源係賴泯祥(見偵
    字第4584號卷卷一第276 至277、285至286頁)，而案外人賴
    泯詳確係因經警查獲本案後，因被告丙○○、乙○○之供述
    而循線查獲其販賣第三級毒品愷他命，此有彰化縣警察局99
    年4月22日彰警刑偵二字第0990020909號函、臺灣彰化地方
    法院檢察署99年度偵字第366、1804、1805號起訴書、臺灣
    彰化地方法院99年度訴字第419、572、573、574號刑事判決
    各1件在卷(見本院卷第163-168、183、285至311頁)可參，
    爰依毒品危害防制條例第17條第1項規定，就被告丙○○如
    附表一編號1、3、6、7 、8、8-1、9所示犯行，被告乙○○
    如附表二所示犯行，均減輕其刑。又從毒品危害防制條例第
    17條之修正立法理由觀之，前者(第1項)乃為有效追查毒品
    來源，斷絕毒品供給，以杜絕毒品泛濫；後者(第2項)則為
    使刑事案件儘速確定，鼓勵被告認罪，並節省司法資源。二
    者之目的固有不同，然無論何者，均應指全部犯罪而言；苟
    僅供出部分毒品來源且並無因而查獲其他正犯或共犯之情形
    ，或自白部分犯罪，即無從依上揭規定減輕或免除其刑，其
    理自明(最高法院99年度臺上字第4068號判決參照)，查被告
    丙○○因未供出第二級毒品搖頭丸之來源，本件自難就其販
    賣第二級毒品部分之犯行亦予減刑。另被告丁○○於本案為
    警查獲後，於警詢時供述其毒品愷他命之來源為被告己○○
    、同案被告廖文聰等人(見少連偵字第43號卷第7頁背面)，
    並於同日偵查中向檢察官具體證述購買情形(見少連偵字第
    43號卷第28頁)。惟按毒品危害防制條例第17條第1項規定所
    稱「供出毒品來源，因而查獲其他正犯或共犯者」，必須被
    告先供出毒品來源(諸如前手或共犯等相關資訊)，使調查或
    偵查犯罪之公務員據以發動調查或偵查並進而查獲者，始足
    當之(最高法院99 年度臺上字第2760號判決參照)。經查，
    於被告丁○○被查獲前，警方即已懷疑被告己○○涉嫌販賣
    毒品，而對被告己○○所持有之門號0000000000行動電話實
    施監聽，此有通訊監察譯文附卷可佐(見少連偵字第43號卷
    第17至18頁)，故就同案被告廖文聰販賣愷他命部分，雖係
    因被告丁○○之供述而查獲，但因被告己○○部分並非因被
    告丁○○之供述而查獲，被告丁○○尚不符合犯販賣毒品罪
    而供出毒品來源，因而破獲正犯之要件，自無法依該條項減
    輕其刑。另按犯第4條至第8條之罪於偵查及審判中均自白者
    ，減輕其刑，修正後毒品危害防制條例第17條第2項定有明
    文，而此「規定，旨在獎勵犯罪人之悛悔，同時使偵查或審
    判機關易於發現真實，以利毒品查緝，俾收防制毒品危害之
    效；故不論該被告之自白，係出於自動或被動、簡單或詳細
    、一次或多次，並其自白後有無翻異，苟其於偵查及審判中
    均有自白，即應依法減輕其刑。又刑法上所稱之自白，係指
    行為人對其被訴之犯罪事實為任意性之供認而言。」(參最
    高法院98年度臺上字第6928號判決)。查被告丙○○就其販
    賣第二級毒品予徐筱喻之犯行、販賣第三級毒品予張協岳之
    犯行；被告乙○○就其販賣第三級毒品愷他命予游忠育之犯
    行；被告戊○○就其販賣第三級毒品愷他命予侯少甫、黃彥
    棨等犯行，轉讓第三級毒品愷他命予黃彥棨等犯行；被告丁○○就其販賣第三級毒品愷他命予施佑宗、張瑋鉦等犯行，
    販賣第二級毒品搖頭丸及第三級毒品愷他命予黃彥棨之犯行
    ，轉讓第三級毒品愷他命予少年何ＯＯ等犯行；被告甲○○
    就其販賣第三級毒品愷他命予葉作洋、許杏旺等犯行，於偵
    查及原審審理中均有自白，符合上開修正後毒品危害防制條
    例第17條第2項之規定，應依法減輕其刑，就被告丙○○附
    表一編號7所示犯行部分、被告乙○○附表二所示犯行部分
    則遞減之(最高法院99年度臺上字第2180號判決參照)。至被
    告甲○○就其販賣第二級毒品搖頭丸、第三級毒品愷他命予
    楊文學(附表七編號1部分)之犯行，因僅自白第三級毒品愷
    他命之部分犯罪，而未及於全部犯罪，參照上開最高法院99
    年度臺上字第4068號判決意旨，本件被告甲○○此部分之犯
    行亦無從予以減刑。另按無論依修正前或修正後販賣第二級
    毒品罪之法定刑主刑本刑部分，均規定為「無期徒刑或7年
    以上有期徒刑」；修正前修正後販賣第三級毒品部分，其法
    定刑主刑本刑部分均規定為「5年以上有期徒刑」。然同為
    販賣第二、三級毒品之人，其原因動機不一，犯罪情節未必
    盡同，或有大盤毒梟者，亦有中、小盤之分，甚或僅止於吸
    毒者友儕間為求互通有無之有償轉讓者亦有之，其販賣行為
    所造成危害社會之程度自屬有異，法律科處此類犯罪，所設
    之法定最低本刑卻同為「無期徒刑或7年以上有期徒刑」、
    「5年以上有期徒刑」，不可謂不重。於此情形，倘依其情
    狀處以相當之有期徒刑，即足以懲儆，並可達防衛社會之目
    的者，自非不可依客觀之犯行與主觀之惡性二者加以考量其
    情狀，是否有可憫恕之處，適用刑法第59條之規定酌量減輕
    其刑，期使個案裁判之量刑，能斟酌至當，符合比例原則。
    查被告等本件所為之各次販賣第二、三級毒品等犯行中，被
    告丙○○販賣對象雖有9人，但其販賣價格僅各為5000元至
    500元不等，總金額僅有38600元；被告乙○○販賣對象僅有
    1人，但其販賣價格僅為500元，總金額僅有1500元；被告戊○○販賣對象僅有3人，其販賣總金額僅有38400元；被告丁○○販賣對象僅有3人，但其販賣所得總金額僅有9100元；
    被告己○○販賣對象僅有1人，其販賣價格僅為1000元；被
    告甲○○其販賣對象雖有6人，但其販賣總金額僅有24000元
    ，與大量出售第一級毒品以賺取巨額利潤者，尚屬有別，以
    其等犯罪情節論，惡性尚非重大不赦，若以修正前修正後毒
    品危害防制條例第4條第2、3項所規定之法定本刑科處刑罰
    ，均實屬情輕法重，在客觀上尚足以引起一般之同情，即有
    堪資憫恕之處，本院認依其情狀分別處以相當之有期徒刑，
    已足以懲儆，並可達防衛社會之目的，爰就其等被訴販賣第
    二、三級毒品部分，均適用刑法第59條之規定，酌量減輕其
    刑，並就上開已減刑部分再遞減輕其刑。被告等所犯上開各
    次販賣第二、三級毒品、轉讓第三級毒品等犯行，犯意各別
    ，行為互殊，應予分論併罰。末查被告丁○○於附表五編號
    4、4-1轉讓愷他命予少年何ＯＯ時尚非成年人，則其轉讓第
    三級毒品予少年何００之犯行，尚無適用毒品危害防制條例
    第9條「成年人對未成年人犯前三條之罪者，依各該條項規
    定加重其刑至二分之一。」之規定加重其刑之餘地，且亦非
    屬於兒童及少年福利法第70條第1項所規定成年人故意對少
    年犯罪，應加重其刑之範圍，自不能適用該法條對被告丁○○加重其刑。末查本案承辦檢察官並未事先指示支援檢察官
    或員警詢問被告丁○○是否轉作汙點證人，如欲引用證人保
    護法相關規定，追查共謀正犯或共犯，於偵查筆錄內會載明
    檢察官同意之意旨，如未載明，則無引用該規定，且支援訊
    問檢察官僅於訊問時曉諭被告據實陳述並供出上游，並未詢
    問被告是否轉「汙點證人」，被告並無同意與否之問題，偵
    訊筆錄亦無相關記載，被告丁○○於98年5月26日警詢中，
    亦未經檢察官指示員警詢問是否願意擔任「汙點證人」，此
    有臺灣彰化地方法院檢察署98年9月18日彰檢文文98蒞6053
    字第39842號函、98年9月23日彰檢文成字第40396號函、彰
    化縣警察局98年9月23日彰警刑偵二字第0980050668號函各1
    件在卷(見原審卷一第181、182、196頁)可查，故本件被告
    丁○○既未經檢察官事先同意，自無適用證人保護法第14條
    減輕或免除其刑之餘地。
六、原審認被告戊○○、丁○○、丙○○、甲○○、乙○○、己○○等人罪行明確，分別予以論罪科刑，固非無見，然查：
    原判決於證據能力部分，先認證人黃彥棨於警詢之陳述無
    證據能力(見原判決第5頁)，卻又於認定被告丙○○販賣第
    三級毒品、被告戊○○轉讓第三級毒品、被告丁○○販賣第
    二級毒品之犯罪事實時，引用證人黃彥棨於警詢之陳述作為
    證據(見原判決第6頁倒數第4行)，其論述前後矛盾。證人
    蔡靜如於警詢、偵查中係陳稱向葉作洋購買毒品愷他命(見
    少連偵字第43號卷第99至101頁、第108至111頁)，與本案被
    告無關，原審卻引用為認定被告等人有罪之證據，亦有違誤
    。原審疏未審酌本件有情輕法重之情形，而未對被告等所
    犯上開各次販賣第二、三級毒品犯行適用刑法第59條規定酌
    減其刑，亦有未當。原判決以被告丁○○於如附表五編號
    4所示之犯行，係將第三級毒品轉讓予未成年人何００，認
    ，原判決適用該法條對被告丁○○加重其刑，自有適用法則
    不當之違誤。再按「毒品危害防制條例第19條第1項係規
    定沒收因犯罪(製造、販賣或運輸毒品)所得之財物，並不
    及於因犯罪所得之利益。」(最高法院89年度台上字第1244
    號判決參照)，本件被告乙○○因積欠證人游忠育賭債，故
    其販賣愷他命給證人游忠育部分，可獲得抵銷所積欠債務之
    財產上利益，並未因此而得有財物，自不在該條項規定應沒
    收之列，原審仍依該條項諭知沒收，自有未當。另被告丁○○販賣愷他命予證人張瑋鉦部分，並未取得價金，該次並
    無所得，原判決宣告沒收，亦有未洽。被告丙○○如附表
    一編號1、3、4、4-1、4-2、4-3、5、6、8、8-1所示之犯行
    ，被告戊○○於附表四編號3所示之犯行，被告甲○○於附
    表七編號1-1所示之犯行，均未於偵查中自白，原審竟適用
    毒品危害防制條例第17條第2項之規定予以減刑，容有違誤
    。被告丙○○於附表一編號8所示之犯行，係販賣給陳紀
    宏，原判決誤為蘇建豪；再本件並未扣得甲○○所使用之門
    號0000000000行動電話，原判決認業經扣案(即原判決附表
    八編號10之物)；另起訴書雖於附表列出(4585號卷、4593號
    卷)等資料，但遍翻本案全部卷證資料，並無該等資料，原
    審未予調取，即於附表內全盤照抄，亦有未洽。再被告丙○○於附表一編號1、2、2-1、4、4-1、5、9所示之犯行，
    並無證據顯示其使用如附表八編號1所示門號之電話作為聯
    絡工具，原判決併予宣告沒收；另原判決認定被告甲○○於
    附表七編號1、1-1、3所示犯行有使用門號0000000000號電
    話，而被告於原審業已供稱該電話係友人所贈(見原審卷二
    第103頁背面)，卻未於主文欄內諭知沒收，如全部或一部不
    能沒收時，追徵其價額或以其財產抵償之，均有未當。按
    法律上賦予法院或法官裁量之事項，並非得恣意任為或毫無
    限制，而必須在法規或法律原則之規範界限內，衡酌個案之
    具體情況，為公平、合理、適當之裁決。刑法第51條第5款
    ，就數罪併罰有二裁判以上，宣告多數有期徒刑者，賦予法
    院「於各刑中之最長期以上，各刑合併之刑期以下，定其刑
    期。但不得逾30年」，以定其應執行之刑之自由裁量權。法
    院行使裁量權自應依個案之具體情況，為公平、合理、適當
    之裁決，以符合法律規範之目的、精神、理念及法律秩序(
    最高法院98年度臺上字第4459號判決參照)。綜觀原審就被
    告丙○○各罪所處之刑，總刑期為67年7月，被告甲○○之
    總刑期為86年3月，被告丁○○之總刑期為27年1 月，被告
    戊○○之總刑期為12年7月，被告乙○○之總刑期為9年2月
    ，乃原審於不逾有期徒刑30年之範圍內，僅就情節較重之被
    告甲○○量處有期徒刑9年6月，就被告丙○○量處有期徒刑
    9年，就被告丁○○量處有期徒刑5年，卻就情節較輕之被告
    戊○○量處有期徒刑5年6月，對被告乙○○量處有期徒刑4
    年，而未說明其衡酌裁量之具體理由，定執行刑之基礎，自
    有失衡平。末按毒品危害防制條例第2條第2項規定，毒品
    依其成癮性、濫用性及對社會危害性分為四級，並就製造、
    運輸、販賣、意圖販賣而持有、以非法方法使人施用、引誘
    他人施用及轉讓不同品項之毒品等行為，分別定其處罰。至
    施用或持有第三、四級毒品，因其可罰性較低，故除持有第
    三級、第四級毒品純質淨重20公克以上者，同條例第11條第
    5項、第6項有處罰規定外，其餘並未設處罰之規定，僅就施
    用及持有第一、二級毒品科以刑罰。但鑑於第三、四級毒品
    均係管制藥品，特於同條例第11條之1明定無正當理由，不
    得擅自持有；第18條第1項中段復規定查獲之第三、四級毒
    品，無正當理由而擅自持有者，沒入銷燬之。從而，依同條
    例第18條第1項中段應沒入銷燬之毒品，專指查獲施用、持
    有第三、四級毒品而言；倘係查獲製造、運輸、販賣、意圖
    販賣而持有、以非法方法使人施用、引誘他人施用或轉讓第
    三、四級毒品，既屬同條例相關法條明文規定處罰之犯罪行
    為，即非該條項應依行政程序沒入銷燬之範圍。又同條例第
    19條第1項所定「供犯罪所用或因犯罪所得之物」，係指犯
    第4條至第9條、第12條、第13條或第14條第1項、第2項之罪
    所用或所得之物，不包括毒品本身在內，是尚不得援用此項
    規定為第三、四級毒品之沒收依據。以犯第4條第3項販賣第
    三級毒品罪為例，第三級毒品本身為其販賣之標的，非屬供
    「販賣第三級毒品所用之物」；必係遂行販賣該毒品使用之
    物，始屬「供犯罪（犯第4條第3項之販賣第三級毒品罪）所
    用之物」，其理至明。又同條例對於查獲之製造、運輸、販
    賣、意圖販賣而持有、以非法方法使人施用、引誘他人施用
    及轉讓第三、四級毒品之沒收，並無特別規定，如其行為已
    構成犯罪，則該毒品即屬不受法律保護之違禁物，應回歸刑
    法之適用，依刑法第38條第1項第1款之規定沒收之(最高法
    院99年度臺上字第3733判決參照)。原判決就查獲被告戊○○所持有之第三級毒品，依該條例第18條第1項前段規定諭
    知沒收銷燬，亦有判決適用法則不當之違法。從而，被告丁○○仍主張其有供出毒品來源，請求依法減刑云云，被告乙○○主張其販賣第三級毒品予游忠育並無營利之意圖云云，
    被告甲○○主張其未及於偵查中自白販賣第三級毒品予吳俊
    興、廖文聰、賴柏任，應可適用自白減刑之規定部分云云，
    被告己○○以其並未販賣第二級毒品予游忠育云云，而各自
    提起上訴，經核雖均無理由，然原審判決既有上開可議之處
    ，且被告戊○○、乙○○以原審就其等之量刑較被告丁○○
    為重、違反比例原則為由提起上訴，被告丙○○、甲○○以
    原審疏未適用刑法第59條酌減其刑為由提起上訴，且被告己○○以其並未販賣第二級毒品予丁○○而提起上訴，請求改
    判無罪部分，為有理由，故原判決自屬無法維持，應由本院
    將原判決關於被告戊○○、丁○○部分，關於被告丙○○、
    甲○○有罪部分，關於被告乙○○販賣第三級毒品部分，關
    於被告己○○販賣第二級毒品有罪部分暨其等應執行刑部分
    均撤銷改判。
七、爰分別審酌被告等人前均未有犯罪紀錄，品行尚稱良好，但
    其等均正值青年，卻不知珍惜年輕歲月，竟無視政府制定毒
    品危害防制條例杜絕毒品犯罪之禁令，除自己沾染毒癮，甚
    而分別販賣或轉讓第二級毒品搖頭丸、第三級毒品愷他命藉
    以牟利，助長毒品蔓延，致使施用毒品者沈迷於毒癮而無法
    自拔，直接戕害國民身心健康，間接危害社會治安，敗壞社
    會善良風氣，進而導致施用毒品之人為購買毒品施用而觸犯
    刑典、衍生其他犯罪之情事，其等犯行實際之危害程度不小
    ，然衡酌被告等人實際販賣之時間非長，販售數量尚非鉅大
    ，獲取之利益亦非鉅額，及被告丙○○、乙○○、戊○○、
    丁○○、甲○○犯後均已坦承犯行，犯罪後顯有悔意，態度
    良好，被告己○○對其販賣第二級毒品予游忠育犯行部分拒
    不吐實，有避重就輕之情形，難認有悔意，並考量其等販賣
    之次數、數量、所得利益、上、下游之關係及轉讓之數量等
    一切情狀，分別量處被告其等如附表一至二、四至七各「主
    文欄」所示之刑，並各定其應執行之刑。
八、沒收部分：
(一)依毒品危害防制條例第19條第1項規定，犯同條例第4條之罪
    者，其供犯罪所用或因犯罪所得之財物，均沒收之，如全部
    或一部不能沒收時，追徵其價額或以其財產抵償之。本案被
    告丙○○、戊○○、丁○○、己○○、甲○○於如附表一、
    四至七所示販賣第二級毒品搖頭丸、第三級毒品愷他命之實
    際所得(其中如附表五編號3被告丁○○販賣予張瑋鉦500元
    部分，張瑋鉦並未付款，且無證據證明證人張瑋鉦已將該次
    購毒欠款500元清償，應予扣除)，雖均未扣案，仍應依據毒
    品危害防制條例第19條第1項之規定，於其等所犯各罪之論
    罪科刑主文項下分別予以沒收，並諭知如全部或一部不能沒
    收時，以其之財產抵償之。另毒品危害防制條例第19條第1
    項所謂「犯罪所得之財物」，並不及於因犯罪所得之利益(
    最高法院95年度臺上字第1001 號判決參照)，故被告乙○○因販賣愷他命予證人游忠育所獲抵銷債務之財產上利益，
    自毋庸宣告沒收。
(二)被告丙○○所使用未扣案之插有門號0000000000號之不詳廠
    牌行動電話(含所使用之SIM卡1張)、扣案如附表八編號1所
    示插有門號0000000000號之NOKIA廠牌行動電話(含所使用之
    SIM卡1張)，雖其門號申辦人分別為洪東成、南頻電信股份
    有限公司，但均已轉賣給被告丙○○，此經被告丙○○於原
    審供明在卷(見原審卷二第103頁)，而扣案如附表八編號6所
    示插有門號0000000000號之行動電話(含所使用之SIM 卡1張
    )，亦經被告丙○○供承為其所有(見偵字第4584號卷一第24
    頁背面、第49頁)，且分屬被告丙○○用以聯繫販賣毒品搖
    頭丸及愷他命事宜，為供被告丙○○販賣毒品搖頭丸及愷他
    命所使用之物，均應分別依毒品危害防制條例第19條第1項
    規定宣告沒收，就未扣案之插有門號0000000000號之不詳廠
    牌行動電話(含所使用之SIM卡1張)，則併諭知如全部或一部
    不能沒收，應追徵其價額或以其財產抵償之。被告乙○○所
    使用扣案如附表八編號9所示插有門號0000000000 號之行動
    電話(含所使用之SIM卡1張)，雖其門號申辦人為陳淑玲即陳
    沁渝，但業經陳沁渝交予被告乙○○使用，此經被告乙○○
    於警詢及偵查時供明在卷(見偵字第4584號卷一第118頁背面
    、第141頁)，且屬被告乙○○用以聯繫販賣毒品愷他命事宜
    ，為供被告乙○○販賣毒品愷他命所使用之物，應依毒品危
    害防制條例第19條第1項規定宣告沒收。被告戊○○所有扣
    案如附表八編號3所示插有門號0000000000號三星牌行動電
    話(含所使用之SIM卡1張)，亦經被告戊○○供承為其所有(
    見偵字第4584號卷一第57頁背面、第115頁、原審卷二第103
    頁背面)，且屬被告戊○○用以聯繫販賣毒品搖頭丸、販賣
    及轉讓愷他命事宜，為供被告戊○○販賣毒品搖頭丸、販賣
    及轉讓愷他命所使用之物，應依毒品危害防制條例第19條第
    1項規定宣告沒收。被告丁○○所使用如附表八編號4所示插
    有門號0000000000號之行動電話(含所使用業經扣案之SIM卡
    1張)，雖其門號申辦人為陳俊卿，但業經陳俊卿交予被告丁○○使用，此經被告丁○○於警詢、偵查及原審審理時供明
    在卷(見少連偵字第43號卷第6頁背面、第30頁、原審卷二第
    103頁背面)，且屬被告丁○○用以聯繫販賣毒品搖頭丸、愷
    他命事宜，為供被告丁○○販賣毒品搖頭丸、愷他命所使用
    之物，應依毒品危害防制條例第19條第1項規定宣告沒收，
    就未扣案之該行動電話(不含SIM卡1張) 部分，則併諭知如
    全部或一部不能沒收，應追徵其價額或以其財產抵償之。被
    告己○○所使用未扣案之插有門號0000000000號之不詳廠牌
    行動電話(含所使用之SIM卡1張) ，雖其門號申辦人為蕭仁
    傑，但業經己○○之兄蕭守奇交予被告己○○使用，此經被
    告己○○供明在卷(見少連偵字第43號卷第277頁)，且屬被
    告己○○用以聯繫販賣毒品搖頭丸及愷他命事宜，為供被告
    己○○販賣毒品搖頭丸及愷他命所使用之物，應依毒品危害
    防制條例第19條第1項規定宣告沒收，，如全部或一部不能
    沒收，應追徵其價額或以其財產抵償之。被告甲○○所使用
    未扣案之插有門號0000000000號之不詳廠牌行動電話(含所
    使用之SIM卡1張)，雖其門號申辦人為呂晏寧，但係不詳友
    人贈與被告甲○○，此經被告甲○○於原審供明在卷(見原
    審卷二第103頁背面)，而扣案如附表八編號5所示插有門號
    0000000000號之行動電話(含所使用之SIM卡1張)，亦經被告
    丙○○供承為其所有(見少連偵字第43號卷第72頁背面、第
    91頁)，未扣案之插有門號0000000000號之不詳廠牌行動電
    話(含所使用之SIM卡1張) ，其門號申辦人為被告甲○○，
    均分屬被告甲○○用以聯繫販賣毒品搖頭丸及愷他命事宜，
    為供被告甲○○販賣毒品搖頭丸及愷他命所使用之物，均應
    分別依毒品危害防制條例第19條第1項規定宣告沒收，就未
    扣案之插有門號0000000000 號、0000000000號之不詳廠牌
    行動電話(含所使用之SIM卡1 張)，則併諭知如全部或一部
    不能沒收，應追徵其價額或以其財產抵償之。
(三)另查獲被告戊○○時當場所扣得如附表八編號2所示之第三
    級毒品愷他命1包及其包裝袋(驗餘3.89公克)，經送驗結果
    ，確驗出第三級毒品愷他命成分，此有內政部警政署刑事警
    察局98年7月24日刑鑑字第0980087745號鑑定書在卷(見原審
    卷一第115頁)可稽，而包裹上開毒品之包裝袋，縱使與毒品
    分離秤重，一般而言，仍會有極微量毒品殘渣殘留在原包裝
    袋上，無法完全析離，應認屬於毒品之一部分，亦屬第三級
    毒品，為違禁物，均應依刑法第38條第1項第1款之規定宣告
    沒收。又因被告戊○○所持有之上開第三級毒品，僅能認與
    其最後一次之販賣第三級毒品犯行有關，故僅於如附表四編
    號1-1所示犯罪主文欄內諭知沒收。再扣案至附表八編號7至
    8、10至11所示之物，或因非屬被告等人所有之物，或未能
    證明供被告丙○○、己○○等本件犯罪所用或所得之物，爰
    均不予宣告沒收(其不予沒收之理由，均詳如附表八「應予
    沒收或不應予沒收之理由」欄所載)。
丙、無罪部分
一、公訴意旨另以：被告己○○於附表六編號2所示之時間、地
    點，販賣俗稱搖頭丸之第二級毒品MDMA給丁○○1次，因認
    被告己○○另涉犯同條例第4條第2項之販賣第二級毒品罪嫌
    等語。
二、按犯罪事實應依證據認定之，無證據不得認定犯罪事實，又
    不能證明被告犯罪者，應諭知無罪之判決，刑事訴訟法第15
    4條第2項及第301條第1項分別定有明文。次按刑事訴訟法上
    所謂認定犯罪事實之證據，係指足以認定被告確有犯罪行為
    之積極證據而言；如未能發現相當證據或證據不足以證明，
    自不能以推測或擬制之方法，以為裁判基礎(最高法院29年
    上字第3105號、40年台上字第86號判例參照)。又認定犯罪
    事實所憑之證據，雖不以直接證據為限，間接證據亦包括在
    內；然而無論直接或間接證據，其為訴訟上之證明，須於通
    常一般之人均不致有所懷疑，而得確信其為真實之程度者，
    始得據為有罪之認定，倘其證明尚未達到此一程度，而有合
    理之懷疑存在時，致使無從形成有罪之確信，根據罪證有疑
    ，利於被告之證據法則，即不得據為不利被告之認定(最高
    法院76年度台上字第4986號號判例參照)。又檢察官就被告
    犯罪事實，應負舉證責任，並指出證明之方法，刑事訴訟法
    第161條第1項定有明文，因此，檢察官對於起訴之犯罪事實
    ，應負提出證據及說服之實質舉證責任。倘其所提出之證據
    ，不足為被告有罪之積極證明，或其指出證明之方法，無從
    說服法院以形成被告有罪之心證，基於無罪推定之原則，自
    應為被告無罪判決之諭知(最高法院92年台上字第128號判例
    參照)。再按施用毒品者，其所稱向某人購買之供述，須補
    強證據以擔保其供述之真實性。良以施用毒品者其供述之憑
    信性本不及於一般人，況施用毒品者其供出來源，因而破獲
    者，法律復規定得減輕其刑，其有為偵查機關誘導、或為邀
    輕典而為不實之陳述之可能，其供述之真實性自有合理之懷
    疑。是本院一貫之見解，認施用毒品者關於其向某人購買毒
    品之供述，必須補強證據佐證，以擔保其供述之真實性，俾
    貫澈刑事訴訟無罪推定及嚴格證明之基本原則。又關於毒品
    施用者其所稱向某人購買毒品之供述，必須補強證據佐證，
    係指毒品購買者之供述縱使並無瑕疵，仍須補強證據佐證而
    言，以擔保其供述之真實性。該所謂補強證據，必須與施用
    毒品者關於相關毒品交易之供述，具有相當程度之關聯性，
    且足使一般人對於施用毒品者之供述無合理之懷疑存在，而
    得確信其為真實，始足當之；又數罪併罰案件，因其所涉及
    之訴訟客體有數個以上，各個犯罪事實彼此互不相屬，故均
    須有補強證據，不得籠統為同一之觀察(最高法院96度台上
    字第1029、4867號、94年度台上字第2033號、97年度台上字
    第3857號、98年度台上字第1845號判決意旨參照)。
三、本件公訴人認被告己○○涉有上開販賣第二級毒品搖頭丸之
    犯行，係以證人丁○○於警詢、偵訊及原審審理時之證述，
    指認犯罪嫌疑人相片、通訊監察譯文各1份等為其主要論據
    。訊據被告己○○則堅決否認有何公訴意旨載稱之上開犯行
    ，辯稱：其從未交付亦未販賣搖頭丸予證人丁○○，證人丁○○係為讓自己獲得減刑之機會而指證其等語。
四、本院查：
(一)公訴人所舉之被告己○○所使用之0000000000號行動電話通
    訊監察譯文(見少連偵字第43號卷第17至18頁)，乃98年1月2
    日至98年1月17日之通訊監察譯文，與上開案件並無關連性
    ，無證據能力，自無從以通訊監察譯文採為不利於被告己○○之認定，合先敘明。
(二)證人丁○○雖於偵查中證稱：「今(98)年4月份，我(跟己○○)拿2顆(搖頭丸)1000元，交易地點在她(己○○)員林租屋
    處。」等語(見少連偵字第43號卷第33頁)；於原審審理時證
    稱：伊向己○○購買2顆搖頭丸的那1次，金額1000元，時間
    大約在4月中旬，是一手交錢一手交貨，伊向己○○購買毒
    品時都是用手機聯絡，電話是0000000000等語(見原審卷二
    第90至91頁)，然依上開說明，施用毒品者，其所稱向某人
    購買之供述，須補強證據以擔保其供述之真實性。良以施用
    毒品者其供述之憑信性本不及於一般人，況施用毒品者其供
    出來源，因而破獲者，法律復規定得減輕其刑，其有為偵查
    機關誘導、或為邀輕典而為不實之陳述之可能，其供述之真
    實性自有合理之懷疑。是在證據法則上，認施用毒品者關於
    其向某人購買毒品之供述，必須補強證據佐證，以擔保其供
    述之真實性，俾貫徹刑事訴訟無罪推定及嚴格證明之基本原
    則。參以被告丁○○之辯護人於原審及本院審理中，一再堅
    持其有供出毒品來自被告己○○，而請求本院能予以減輕其
    刑等情，益見證人丁○○有藉指證被告己○○以邀輕典之可
    能。自難以證人丁○○之指證，而為被告己○○不利之認定
    。
(三)再者，本件又無相關通聯紀錄、通訊監察譯文或扣得該次交
    易之搖頭丸等其他佐證，而指認犯罪嫌疑人相片，亦與證人
    本身之供述無異，是依前揭證據法則，在被告己○○堅決否
    認其情，又乏其他佐證之情況下，實難僅憑證人丁○○之證
    述，遽採為不利於被告己○○之認定。
五、此外，本件復查無其他積極證據足認被告己○○確有公訴意
    旨所稱之上開犯行，原審不察，誤為有罪之諭知，被告己○○上訴否認此部分之犯罪為有理由，應撤銷改判，而為無罪
    之諭知。
據上論斷，應依刑事訴訟法第369條第1項前段、第364條、第299
條第1項前段、第301條第1項，修正前、後毒品危害防制條例第4
條第2項、第3項，修正後毒品危害防制條例第8條第3項、第17條
第1、2項、第19條第1項、刑法第2條第1項、第11條前段、第55
條、第59條、第51條第5款、第38條第1項第1款，判決如主文。
本案經檢察官庚○○到庭執行職務。
中    華    民    國    99    年    7     月    8     日
            刑事第五庭  審判長法  官  趙  春  碧
                              法  官  何  秀  燕
                              法  官  林  宜  民
以上正本證明與原本無異。
轉讓第三級毒品部分不得上訴。
被告己○○販賣第二級毒品無罪部分被告不得上訴、檢察官得上
訴。
其餘部分得上訴。
如不服本判決應於收受送達後10日內向本院提出上訴書狀，其未
敘述上訴之理由者，並得於提起上訴後10日內向本院補提理由書
（均須按他造當事人之人數附繕本）「切勿逕送上級法院」。
                              書記官  吳  雅  菁
中    華    民    國    99    年    7     月    8     日
附表一：丙○○販毒部分(98年度偵字第4584號卷以下簡稱「偵
        卷」，98年度少連偵字第43號卷以下簡稱「少偵卷」)
┌─┬───┬──┬───────────┬─────┬────┬───────────┬─────────────────────┐
│編│販賣對│所犯│販賣時間（民國）及方式│交易地點  │販賣毒品│證據                  │主文                                      │
│號│象    │法條│                      │          │之種類、│                      │                                          │
│  │      │(毒 │                      │          │次數及價│                      │                                          │
│  │      │品危│                      │          │格（新臺│                      │                                          │
│  │      │害防│                      │          │幣）    │                      │                                          │
│  │      │制條│                      │          │        │                      │                                          │
│  │      │例) │                      │          │        │                      │                                          │
├─┼───┼──┼───────────┼─────┼────┼───────────┼─────────────────────┤
│1 │戊○○│第4 │98年1月27日凌晨4時、4 │彰化縣埔心│愷他命，│1.被告丙○○於原審(原 │丙○○販賣第三級毒品，處有期徒刑壹年捌月，│
│  │      │條第│時15分、4時20分，陳信 │鄉夏綠地汽│1次，   │  審卷一P50) 之自白。 │未扣案販賣毒品所得新臺幣伍仟元沒收，如全部│
│  │      │3項 │衡以其持用0000000000  │車旅館旁  │5000元。│★於警詢(偵卷一P28)   │或一部不能沒收時，以其財產抵償之。未扣案之│
│  │      │    │號電話與丙○○之      │          │        │  、偵查中未自白(偵卷 │不詳廠牌行動電話壹支(含0000000000號SIM卡) │
│  │      │    │0000000000號電話聯絡  │          │        │  一P51-52)           │沒收，如全部或一部不能沒收時，追徵其價額或│
│  │      │    │                      │          │        │2.戊○○於警詢(偵卷一 │以其財產抵償之。                          │
│  │      │    │                      │          │        │  P90)及偵查中(偵卷一 │                                          │
│  │      │    │                      │          │        │  P114) 之證述。      │                                          │
│  │      │    │                      │          │        │3.通訊監察譯文(偵卷一 │                                          │
│  │      │    │                      │          │        │  P101）。            │                                          │
├─┼───┼──┼───────────┼─────┼────┼───────────┼─────────────────────┤
│2 │徐筱喻│第4 │98年1月17日晚間19時25 │彰化縣員林│搖頭丸2 │1.被告丙○○於偵查(偵 │丙○○販賣第二級毒品，處有期徒刑參年拾月，│
│  │      │條第│分，徐筱喻以其母張全美│鎮火車站前│顆，    │  卷一P52)、原審(原審 │未扣案販賣毒品所得新臺幣貳仟元沒收，如全部│
│  │      │2、3│所有之0000000000號電話│中正路旁  │1000元，│  卷一P50)之自白。    │或一部不能沒收時，以其財產抵償之。未扣案之│
│  │      │項  │與丙○○之0000000000  │          │及愷他命│2.徐筱喻於警詢(偵卷一 │不詳廠牌行動電話壹支(含0000000000號SIM卡) │
│  │      │    │號電話聯絡            │          │2包，   │  P179-P181)及偵查中( │沒收，如全部或一部不能沒收時，追徵其價額或│
│  │      │    │                      │          │1000元。│  偵卷一P185)之證述。 │以其財產抵償之。                          │
│  │      │    │                      │          │1次，共 │3.通訊監察譯文(偵卷一 │                                          │
│  │      │    │                      │          │2000元。│P182) 。              │                                          │
│  │      │    │                      │          │        │                      │                                          │
├─┤      ├──┼───────────┼─────┼────┼───────────┼─────────────────────┤
│2-│      │第4 │98年4月間某日，以不詳 │彰化縣員林│搖頭丸2 │1.被告丙○○於偵查(偵 │丙○○販賣第二級毒品，處有期徒刑壹年拾月，│
│1 │      │條第│方式聯絡              │鎮火車站前│顆，1次 │  卷一P52)、原審(原審 │未扣案販賣毒品所得新臺幣壹仟元沒收，如全部│
│  │      │2項 │                      │街道旁    │，1000元│  卷一P50)之自白。    │或一部不能沒收時，以其財產抵償之。        │
│  │      │    │                      │          │。      │2.徐筱喻於警詢(偵卷一 │                                          │
│  │      │    │                      │          │        │  P178)及偵查中(偵卷一│                                          │
│  │      │    │                      │          │        │  P185)之證述。       │                                          │
├─┼───┼──┼───────────┼─────┼────┼───────────┼─────────────────────┤
│3 │黃彥棨│第4 │自97年12月間(起訴書誤 │彰化縣員林│愷他命1 │1.被告丙○○於原審(原 │丙○○販賣第三級毒品，共捌罪，各處有期徒刑│
│  │      │條第│為97年10月)起，至98年5│鎮中正福星│包，8次 │  審卷一P50)之自白。  │壹年參月，各罪未扣案販賣毒品所得新臺幣伍佰│
│  │      │3項 │月25日止，平均約2個星 │大樓丙○○│，各500 │2.黃彥棨於警詢(偵卷一 │元肆仟元沒收，如全部或一部不能沒收時，以其│
│  │      │    │期1次。               │租屋處前  │元。（起│  P195)及偵查(偵卷一  │財產抵償之。扣案如附表八編號1所示之物沒收 │
│  │      │    │其中98年3月27日凌晨1時│          │訴書載為│  P212-213)、原審(原審│。                                        │
│  │      │    │11分、43分，丙○○以  │          │10次）  │  卷二P92背面-93)中之 │                                          │
│  │      │    │0000000000號電話聯絡黃│          │        │  證述。              │                                          │
│  │      │    │彥棨所持用之0000000000│          │        │3.通訊監察譯文(偵卷一 │                                          │
│  │      │    │號電話聯絡            │          │        │  P199) 。            │                                          │
├─┼───┼──┼───────────┼─────┼────┼───────────┼─────────────────────┤
│4 │楊文學│第4 │97年10月29日晚間20時43│彰化縣員林│搖頭丸5 │1.被告丙○○於原審(原 │丙○○販賣第二級毒品，處有期徒刑參年捌月，│
│  │      │條第│分、51分，楊文學以其所│鎮中正福星│顆，1次 │  審卷一P50)之自白。  │未扣案販賣毒品所得新臺幣貳仟貳佰伍拾元沒收│
│  │      │2項 │有0000000000號電話與張│大樓丙○○│，2250  │2.楊文學於警詢(偵卷二 │，如全部或一部不能沒收時，以其財產抵償之。│
│  │      │(修 │鴻源之0000000000號電話│租屋處前  │元。    │  P2背面)及偵查中(偵卷│未扣案之不詳廠牌行動電話壹支(含           │
│  │      │正前│聯絡                  │          │        │  二P37)之證述。      │0000000000號SIM卡)沒收，如全部或一部不能沒│
│  │      │)   │                      │          │        │3.通訊監察譯文(偵卷二 │收時，追徵其價額或以其財產抵償之。        │
│  │      │    │                      │          │        │P20)。                │                                          │
├─┤      ├──┼───────────┼─────┼────┼───────────┼─────────────────────┤
│4-│      │第4 │98年2月21日晚間21時32 │彰化縣員林│搖頭丸5 │1.被告丙○○於原審(原 │丙○○販賣第二級毒品，處有期徒刑參年捌月，│
│1 │      │條第│分、34分，楊文學以其所│鎮○○路加│顆，1次 │  審卷一P50)之自白。  │未扣案販賣毒品所得新臺幣貳仟貳佰伍拾元沒收│
│  │      │2項 │有0000000000號電話與張│油站旁機車│，2250元│2.楊文學於警詢(偵卷二 │，如全部或一部不能沒收時，以其財產抵償之。│
│  │      │(修 │鴻源之0000000000號電話│          │        │  P4)及偵查中(偵卷二  │未扣案之不詳廠牌行動電話壹支(含           │
│  │      │正前│聯絡                  │          │        │  P37)之證述。        │0000000000號SIM卡)沒收，如全部或一部不能沒│
│  │      │)   │                      │          │        │3.通訊監察譯文(偵卷二 │收時，追徵其價額或以其財產抵償之。        │
│  │      │    │                      │          │        │  P20背面)。          │                                          │
├─┤      ├──┼───────────┼─────┼────┼───────────┼─────────────────────┤
│4-│      │第4 │98年2月26日凌晨0時11分│彰化縣員林│搖頭丸10│1.被告丙○○於原審(原 │丙○○販賣第二級毒品，處有期徒刑肆年，未扣│
│2 │      │條第│、19分，楊文學以其所有│鎮愛買量販│顆，愷他│  審卷一P50)之自白。  │案販賣毒品所得新臺幣捌仟伍佰元沒收，如全部│
│  │      │2、3│0000000000號電話與張鴻│店旁      │命10包，│2.楊文學於警詢(偵卷二 │或一部不能沒收時，以其財產抵償之。扣案如附│
│  │      │項( │源之0000000000號電話聯│          │1次，共 │  P4背面)及偵查中(偵卷│表八編號1所示之物沒收。                   │
│  │      │修正│絡                    │          │8500元。│  二P37)之證述。      │                                          │
│  │      │前) │                      │          │        │3.通訊監察譯文(偵卷二 │                                          │
│  │      │    │                      │          │        │  P21)。              │                                          │
├─┤      ├──┼───────────┼─────┼────┼───────────┼─────────────────────┤
│4-│      │第4 │98年4月9日晚間23時54分│彰化縣員林│搖頭丸10│1.被告丙○○於原審(原 │丙○○販賣第二級毒品，處有期徒刑參年拾月，│
│3 │      │條第│，楊文學以其所有      │鎮愛買量販│顆，1次 │  審卷一P50)之自白。  │未扣案販賣毒品所得新臺幣肆仟伍佰元沒收，如│
│  │      │2項 │0000000000號電話與張鴻│店旁      │，4500  │2.楊文學於警詢(偵卷二 │全部或一部不能沒收時，以其財產抵償之。    │
│  │      │(修 │源之0000000000號電話聯│          │元。    │  P4背面)及偵查中(偵卷│扣案如附表八編號1所示之物沒收。           │
│  │      │正前│絡                    │          │        │  二P37)之證述。      │                                          │
│  │      │)   │                      │          │        │3.通訊監察譯文(偵卷二 │                                          │
│  │      │    │                      │          │        │  P21)。              │                                          │
├─┼───┼──┼───────────┼─────┼────┼───────────┼─────────────────────┤
│5 │彭吉翎│第4 │97年12月間某日，以不詳│彰化縣員林│搖頭丸1 │1.被告丙○○於原審(原 │丙○○販賣第二級毒品，共貳罪，各處有期徒刑│
│  │      │條第│方式聯絡              │鎮○○路26│顆及愷他│  審卷一P50)之自白。  │參年柒月，各罪未扣案販賣毒品所得新臺幣壹仟│
│  │      │2、3│                      │號7樓之1彭│命1包，2│2.彭吉翎於警詢(偵卷二 │元沒收，如全部或一部不能沒收時，以其財產抵│
│  │      │項( │                      │吉翎租屋處│次，各  │  P44背面)及偵查中(偵 │償之。                                    │
│  │      │修正│                      │          │1000元。│  卷二P62)之證述。    │                                          │
│  │      │前) │                      │          │        │                      │                                          │
├─┼───┼──┼───────────┼─────┼────┼───────────┼─────────────────────┤
│6 │葉作洋│第4 │98年4月10日16時58分、 │彰化縣員林│愷他命2 │1.被告丙○○於原審(原 │丙○○販賣第三級毒品，處有期徒刑壹年參月，│
│  │      │條第│4月11日下午15時5分、晚│鎮第一市場│公克，1 │  審卷一P50)之自白。  │未扣案販賣毒品所得新臺幣陸佰元沒收，如全部│
│  │      │3項 │間20時24分，葉作洋以其│          │次，600 │2.葉作洋於警詢(偵卷二 │或一部不能沒收時，以其財產抵償之。        │
│  │      │    │所有0000000000號電話與│          │元。    │  P67)及偵查中(偵卷二 │扣案如附表八編號1所示之物沒收。           │
│  │      │    │丙○○之0000000000號電│          │        │  P102) 之證述。      │                                          │
│  │      │    │話聯絡                │          │        │3.通訊監察譯文(偵卷二 │                                          │
│  │      │    │                      │          │        │  P89)。              │                                          │
├─┼───┼──┼───────────┼─────┼────┼───────────┼─────────────────────┤
│7 │張協岳│第4 │98年2月17日下午16時5分│彰化縣員林│愷他命，│1.被告丙○○偵查(偵卷 │丙○○販賣第三級毒品，處有期徒刑玖月，未扣│
│  │      │條第│、9分、23分，         │鎮和風簡餐│1次，   │  一P52)、原審(原審卷 │案販賣毒品所得新臺幣壹仟元沒收，如全部或一│
│  │      │3項 │張協岳以其所有        │店前      │1000元。│  一P50) 之自白。     │部不能沒收時，以其財產抵償之。扣案如附表八│
│  │      │    │0000000000號電話與張鴻│          │        │2.張協岳於警詢(偵卷二 │編號1、6所示之物均沒收。                  │
│  │      │    │源之0000000000號電話聯│          │        │  P110)及偵查中(偵卷二│                                          │
│  │      │    │絡，丙○○再以        │          │        │  P131)之證述。       │                                          │
│  │      │    │0000000000號電話回覆聯│          │        │3.通訊監察譯文(偵卷二 │                                          │
│  │      │    │絡                    │          │        │  P115)。             │                                          │
├─┼───┼──┼───────────┼─────┼────┼───────────┼─────────────────────┤
│8 │陳紀宏│第4 │98年3月30日凌晨0時52分│彰化縣員林│愷他命5 │1.被告丙○○於原審(原 │丙○○販賣第三級毒品，處有期徒刑壹年伍月，│
│  │(起訴 │條第│、1時13分，丙○○以   │鎮全家網咖│公克，1 │  審卷一P50)之自白。  │未扣案販賣毒品所得新臺幣貳仟伍佰元沒收，如│
│  │書及原│3項 │0000000000號電話聯絡  │旁        │次，    │2.蘇建豪於警詢(偵卷二 │全部或一部不能沒收時，以其財產抵償之。扣案│
│  │判決誤│    │陳紀宏持用之0000000000│          │2500元。│  P174-175)及偵查中(偵│如附表八編號1所示之物沒收。               │
│  │為蘇建│    │、0000000000號電話聯絡│          │        │  卷二P179) 之證述。  │                                          │
│  │豪)   │    │後，陳紀宏指示蘇建豪出│          │        │3.通訊監察譯文(偵卷二 │                                          │
│  │      │    │面與丙○○交易        │          │        │  P177) 。            │                                          │
├─┤      ├──┼───────────┼─────┼────┼───────────┼─────────────────────┤
│8-│      │第4 │98年3月30日凌晨4時43  │彰化縣員林│愷他命5 │1.被告丙○○於原審(原 │丙○○販賣第三級毒品，處有期徒刑壹年伍月，│
│1 │      │條第│分、50分，丙○○以    │鎮全家網咖│公克，1 │  審卷一P50)之自白。  │未扣案販賣毒品所得新臺幣貳仟伍佰元沒收，如│
│  │      │3項 │0000000000號電話聯絡  │旁        │次，    │2.蘇建豪於警詢(偵卷二 │全部或一部不能沒收時，以其財產抵償之。扣案│
│  │      │    │陳紀宏持用之0000000000│          │2500元。│  P174-175)及偵查中(偵│如附表八編號1所示之物均沒收。             │
│  │      │    │號電話聯絡後，陳紀宏指│          │        │  卷二P179) 之證述。  │                                          │
│  │      │    │示蘇建豪出面與丙○○交│          │        │3.通訊監察譯文(偵卷二 │                                          │
│  │      │    │易                    │          │        │  P177) 。            │                                          │
├─┼───┼──┼───────────┼─────┼────┼───────────┼─────────────────────┤
│9 │張瑋鉦│第4 │98年2月間某日，以不詳 │彰化縣員林│愷他命1 │1.被告丙○○於原審(原 │丙○○販賣第三級毒品，處有期徒刑壹年參月，│
│  │      │條第│方式聯絡              │鎮○○路伍│包，1次 │  審卷一P50)之自白。  │未扣案販賣毒品所得新臺幣伍佰元沒收，如全部│
│  │      │3項 │                      │倫醫院對面│，500元 │2.張瑋鉦於警詢(少偵卷 │或一部不能沒收時，以其財產抵償之。        │
│  │      │    │                      │路邊      │。      │  P362)及偵查中(少偵卷│                                          │
│  │      │    │                      │          │        │  P379) 之證述。      │                                          │
└─┴───┴──┴───────────┴─────┴────┴───────────┴─────────────────────┘
附表二：乙○○部分
┌─┬───┬──┬───────────┬─────┬────┬───────────┬─────────────────────┐
│編│販賣對│所犯│販賣時間（民國）及方式│交易地點  │販賣毒品│證據                  │主文                                      │
│號│象    │法條│                      │          │之種類、│                      │                                          │
│  │      │(毒 │                      │          │次數及價│                      │                                          │
│  │      │品危│                      │          │格（新臺│                      │                                          │
│  │      │害防│                      │          │幣）    │                      │                                          │
│  │      │制條│                      │          │        │                      │                                          │
│  │      │例) │                      │          │        │                      │                                          │
├─┼───┼──┼───────────┼─────┼────┼───────────┼─────────────────────┤
│1 │游忠育│第4 │98年2月21日凌晨0時9分 │彰化縣員林│愷他命1 │1.被告乙○○於偵查(偵 │乙○○販賣第三級毒品，處有期徒刑捌月。扣案│
│  │      │條第│，游忠育以000000000號 │鎮○○路林│包，1次 │  卷一P144)、原審(原審│如附表八編號9所示之物沒收。               │
│  │      │3項 │電話與乙○○持用之    │世範住處附│，500元 │  卷一P135) 之自白。  │                                          │
│  │      │    │0000000000號電話聯絡，│近巷內    │。      │2.游忠育於警詢(偵卷一 │                                          │
│  │      │    │以乙○○積欠之債務抵銷│          │        │  P239-240)及偵查中(偵│                                          │
│  │      │    │                      │          │        │  卷一P248)之證述。   │                                          │
│  │      │    │                      │          │        │3.通訊監察譯文(偵卷一 │                                          │
│  │      │    │                      │          │        │  P235)。             │                                          │
├─┤      ├──┼───────────┼─────┼────┼───────────┼─────────────────────┤
│1-│      │第4 │98年3月2日下午15時56  │彰化縣員林│愷他命1 │1.被告乙○○於偵查(偵 │乙○○販賣第三級毒品，處有期徒刑捌月，扣案│
│1 │      │條第│分、16時3分，游忠育以 │鎮○○路林│包，1次 │  卷一P144)、原審(原審│如附表八編號9所示之物沒收。               │
│  │      │3項 │公用電話(000000000)、 │世範住處附│，500元 │  卷一P135) 之自白。  │                                          │
│  │      │    │000000000號電話與林世 │近巷內    │。      │2.游忠育於警詢(偵卷一 │                                          │
│  │      │    │範持用之0000000000號電│          │        │  P240)及偵查中(偵卷一│                                          │
│  │      │    │話聯絡，以乙○○積欠之│          │        │  P248)之證述。       │                                          │
│  │      │    │債務抵銷              │          │        │3.通訊監察譯文(偵卷一 │                                          │
│  │      │    │                      │          │        │  P235)。             │                                          │
├─┤      ├──┼───────────┼─────┼────┼───────────┼─────────────────────┤
│1-│      │第4 │98年3月9日晚間21時1分 │彰化縣員林│愷他命1 │1.被告乙○○於偵查(偵 │乙○○販賣第三級毒品，處有期徒刑捌月，扣案│
│2 │      │條第│、14分，游忠育以      │鎮○○路林│包，1次 │  卷一P144)、原審(原審│如附表八編號9所示之物沒收。               │
│  │      │3項 │000000000號電話、公用 │世範住處附│，500元 │  卷一P135) 之自白。  │                                          │
│  │      │    │電話(000000000)、與林 │近巷內    │。      │2.游忠育於警詢(偵卷一 │                                          │
│  │      │    │世範持用之0000000000號│          │        │  P239)及偵查中(偵卷一│                                          │
│  │      │    │電話聯絡，乙○○推由其│          │        │  P248)、原審(原審卷二│                                          │
│  │      │    │配偶陳沁渝出面交付毒品│          │        │  P87背面-89) 之證述。│                                          │
│  │      │    │，以乙○○積欠游忠育之│          │        │3.陳沁渝於偵查中(偵卷 │                                          │
│  │      │    │債務抵銷              │          │        │  一P174) 之證述。    │                                          │
│  │      │    │                      │          │        │4.通訊監察譯文(偵卷一 │                                          │
│  │      │    │                      │          │        │  P234)。             │                                          │
└─┴───┴──┴───────────┴─────┴────┴───────────┴─────────────────────┘
附表四：戊○○部分
┌─┬───┬──┬───────────┬─────┬────┬───────────┬─────────────────────┐
│編│販賣對│所犯│販賣時間（民國）及方式│交易地點  │販賣毒品│證據                  │主文                                      │
│號│象    │法條│                      │          │之種類、│                      │                                          │
│  │      │(毒 │                      │          │次數及價│                      │                                          │
│  │      │品危│                      │          │格（新臺│                      │                                          │
│  │      │害防│                      │          │幣）    │                      │                                          │
│  │      │制條│                      │          │        │                      │                                          │
│  │      │例) │                      │          │        │                      │                                          │
├─┼───┼──┼───────────┼─────┼────┼───────────┼─────────────────────┤
│1 │侯少甫│第4 │98年4月10 日凌晨1時1分│彰化縣員林│愷他命1 │1.被告戊○○於偵查(偵 │戊○○販賣第三級毒品，處有期徒刑壹年參月。│
│  │      │條第│、13分，侯少甫以其父侯│鎮○○路全│包，1次 │  卷一P115)、原審(原審│未扣案販賣毒品所得新臺幣伍佰元沒收，如全部│
│  │      │3項 │睿峰所有0000000000號電│家超商旁  │，500元 │  卷一P92、135、160)之│或一部不能沒收時，以其財產抵償之。扣案如附│
│  │      │    │話與戊○○所有之      │          │。      │  自白。              │表八編號3所示之物沒收。                   │
│  │      │    │0000000000號電話聯絡  │          │        │2.侯少甫於警詢(偵卷二 │                                          │
│  │      │    │                      │          │        │  P162)及偵查中(偵卷二│                                          │
│  │      │    │                      │          │        │  P171) 之證述。      │                                          │
│  │      │    │                      │          │        │3.通訊監察譯文(偵卷二 │                                          │
│  │      │    │                      │          │        │  P168) 。            │                                          │
├─┤      ├──┼───────────┼─────┼────┼───────────┼─────────────────────┤
│1-│      │第4 │98年5月1日下午15時18分│彰化縣員林│愷他命1 │1.被告戊○○於偵查(偵 │戊○○販賣第三級毒品，處有期徒刑壹年參月。│
│1 │      │條第│、22分，侯少甫以其父侯│鎮○○○街│包，1次 │  卷一P114)、原審(原審│未扣案販賣毒品所得新臺幣伍佰元沒收，如全部│
│  │      │3項 │睿峰所有0000000000號電│15巷戊○○│，500元 │  卷一P92、135、160)之│或一部不能沒收時，以其財產抵償之。扣案如附│
│  │      │    │話與戊○○所有之      │住處前    │。      │  自白。              │表八編號2、3所示之物均沒收。              │
│  │      │    │0000000000號電話聯絡  │          │        │2.侯少甫於警詢(偵卷二 │                                          │
│  │      │    │                      │          │        │  P162背面-163)及偵查 │                                          │
│  │      │    │                      │          │        │  中(偵卷二P171)之證述│                                          │
│  │      │    │                      │          │        │  。                  │                                          │
│  │      │    │                      │          │        │3.通訊監察譯文(偵卷二 │                                          │
│  │      │    │                      │          │        │  P168) 。            │                                          │
│  │      │    │                      │          │        │4.蒐證照片(警A卷P76-78│                                          │
│  │      │    │                      │          │        │  )。                 │                                          │
├─┼───┼──┼───────────┼─────┼────┼───────────┼─────────────────────┤
│2 │黃彥棨│第4 │98年2月底某日晚上22、 │彰化縣員林│愷他命1 │1.被告戊○○於偵查(偵 │戊○○販賣第三級毒品，處有期徒刑壹年參月。│
│  │      │條第│23時左右，黃彥棨以電話│鎮○○街黃│包，1次 │  卷一P115)、原審(原審│未扣案販賣毒品所得新臺幣肆佰元沒收，如全部│
│  │      │3項 │與戊○○之電話(電話號 │彥棨住處  │，400元 │  卷一P160) 之自白。  │或一部不能沒收時，以其財產抵償之。        │
│  │      │    │碼不詳) 聯絡          │          │。      │2.黃彥棨於警詢(偵卷一 │                                          │
│  │      │    │                      │          │        │  P216背面)及偵查中(偵│                                          │
│  │      │    │                      │          │        │  卷一P222)之證述。   │                                          │
├─┼───┼──┼───────────┼─────┼────┼───────────┼─────────────────────┤
│3 │丁○○│第4 │98年4月3日晚間23時28分│彰化縣員林│搖頭丸50│1.被告戊○○於原審(原 │戊○○販賣第二級毒品，處有期徒刑肆年貳月。│
│  │      │條第│，丁○○以0000000000  │鎮戊○○住│粒，1次 │  審卷一P160)之自白。 │未扣案販賣毒品所得新臺幣參萬柒仟元沒收，如│
│  │      │2項 │號電話與戊○○所有之  │處樓下    │，37000 │2.丁○○於警詢(少偵卷 │全部或一部不能沒收時，以其財產抵償之。扣案│
│  │      │(修 │0000000000號電話聯絡  │          │元。    │  P241-242)及偵查中(少│如附表八編號3所示之物沒收。               │
│  │      │正前│                      │          │        │  偵卷P261) 之證述。  │                                          │
│  │      │)   │                      │          │        │3.通訊監察譯文(少偵卷 │                                          │
│  │      │    │                      │          │        │  P246) 。            │                                          │
├─┼───┼──┼───────────┼─────┼────┼───────────┼─────────────────────┤
│4 │黃彥棨│第8 │98年4月4日凌晨1時57 分│彰化縣員林│愷他命1 │1.被告戊○○於偵查(偵 │戊○○轉讓第三級毒品，處有期徒刑貳月。扣案│
│  │      │條第│、2時4分、11分，黃彥棨│鎮○○○街│包，1次 │  卷一P115)、原審(原審│如附表八編號3所示之物沒收。               │
│  │      │3項 │以其所有0000000000號電│15巷戊○○│。      │  卷一P92、135、160)之│                                          │
│  │      │    │話與戊○○所有之      │住處附近  │        │  自白。              │                                          │
│  │      │    │0000000000 號電話聯絡 │          │        │2.黃彥棨於警詢(偵卷一 │                                          │
│  │      │    │                      │          │        │  P216)及偵查中(偵卷一│                                          │
│  │      │    │                      │          │        │  P222-223)之證述。   │                                          │
│  │      │    │                      │          │        │3.通訊監察譯文(偵卷一 │                                          │
│  │      │    │                      │          │        │  P218) 。            │                                          │
│  │      │    │                      │          │        │5.黃彥棨所有行動電話簿│                                          │
│  │      │    │                      │          │        │  照片(偵卷一P220)。  │                                          │
├─┤      ├──┼───────────┼─────┼────┼───────────┼─────────────────────┤
│4-│      │第8 │98年4月中旬某日，聯絡 │彰化縣員林│愷他命1 │1.被告戊○○於警詢(偵 │戊○○轉讓第三級毒品，處有期徒刑貳月。    │
│1 │      │條第│方式不詳              │鎮○○○街│包，1次 │  卷一P58)、偵查(偵卷 │                                          │
│  │      │3項 │                      │15巷戊○○│。      │  一P115)、原審(原審卷│                                          │
│  │      │    │                      │住處      │        │  一P92、135、160)之自│                                          │
│  │      │    │                      │          │        │  白。                │                                          │
│  │      │    │                      │          │        │2.黃彥棨於警詢(偵卷一 │                                          │
│  │      │    │                      │          │        │  P216背面)及偵查中(偵│                                          │
│  │      │    │                      │          │        │  卷一P222-223)之證述 │                                          │
│  │      │    │                      │          │        │  。                  │                                          │
└─┴───┴──┴───────────┴─────┴────┴───────────┴─────────────────────┘
附表五：丁○○部分
┌─┬───┬──┬───────────┬─────┬────┬───────────┬─────────────────────┐
│編│販賣對│所犯│販賣時間（民國）及方式│交易地點  │販賣毒品│證據                  │主文                                      │
│號│象    │法條│                      │          │之種類、│                      │                                          │
│  │      │(毒 │                      │          │次數及價│                      │                                          │
│  │      │品危│                      │          │格（新臺│                      │                                          │
│  │      │害防│                      │          │幣）    │                      │                                          │
│  │      │制條│                      │          │        │                      │                                          │
│  │      │例) │                      │          │        │                      │                                          │
├─┼───┼──┼───────────┼─────┼────┼───────────┼─────────────────────┤
│1 │黃彥棨│第4 │自98年2月間起，至98 年│彰化縣員林│每次販賣│1.被告丁○○於偵查(少 │丁○○販賣第二級毒品，共伍罪，各處有期徒刑│
│  │(原名 │條第│4月間止，包括98年3月21│鎮○○路陳│愷他命2 │  偵卷P232-233)、原審 │壹年拾月。未扣案各罪販賣毒品所得新臺幣壹仟│
│  │黃丞耀│2、3│日凌晨2時23分，黃彥棨 │仁慧租屋處│包及搖頭│  (原審卷一P92、157背 │伍佰元沒收，如全部或一部不能沒收時，以其財│
│  │)     │項  │向柯富彬借用0000000000│          │丸1顆，5│  面)之自白           │產抵償之。扣案如附表八編號4所示之物沒收。 │
│  │      │    │號電話與丁○○持用之  │          │次，各  │2.黃彥棨於警詢(偵卷一 │未扣案之不詳廠牌行動電話壹支(不含SIM卡)沒 │
│  │      │    │0000000000號電話聯絡  │          │1500元。│  P195-196)及偵查中(偵│收，如全部或一部不能沒收時，追徵其價額或以│
│  │      │    │                      │          │        │  卷一P212)之證述。   │其財產抵償之。                            │
│  │      │    │                      │          │        │3.通訊監察譯文(偵卷一 │                                          │
│  │      │    │                      │          │        │  P198) 。            │                                          │
├─┼───┼──┼───────────┼─────┼────┼───────────┼─────────────────────┤
│2 │施佑宗│第4 │98年2月初某日，施佑宗 │彰化縣員林│愷他命1 │1.被告丁○○於偵查(少 │丁○○販賣第三級毒品，處有期徒刑壹年參月。│
│  │      │條第│以其所有0000000000    │鎮閤家歡  │公克，1 │  偵卷P234-235)、原審 │未扣案販賣毒品所得新臺幣陸佰元沒收，如全部│
│  │      │3項 │號電話與丁○○持用之  │KTV 店附近│次，600 │  (原審卷一P92)之自白 │或一部不能沒收時，以其財產抵償之。扣案如附│
│  │      │    │0000000000號電話聯絡  │          │元。    │  。                  │表八編號4所示之物沒收。未扣案之不詳廠牌行 │
│  │      │    │                      │          │        │2.施佑宗於警詢(少偵卷 │動電話壹支(不含SIM卡)沒收，如全部或一部不 │
│  │      │    │                      │          │        │  P54) 及偵查中(少偵卷│能沒收時，追徵其價額或以其財產抵償之。    │
│  │      │    │                      │          │        │  P68-70)之證述。     │                                          │
├─┤      ├──┼───────────┼─────┼────┼───────────┼─────────────────────┤
│2-│      │第4 │98年3月23日(起訴書及原│彰化縣員林│愷他命2 │1.被告丁○○於偵查(少 │丁○○販賣第三級毒品，處有期徒刑壹年肆月。│
│1 │      │條第│審誤為5月25日)晚間23時│鎮閤家歡  │公克，1 │  偵卷P234-235)、原審 │未扣案販賣毒品所得新臺幣壹仟元沒收，如全部│
│  │      │3項 │2分，施佑宗以其所有   │KTV 店附近│次，    │  (原審卷一P92)之自白 │或一部不能沒收時，以其財產抵償之。扣案如附│
│  │      │    │0000000000號電話與陳仁│          │1000元。│  。                  │表八編號4所示之物沒收。未扣案之不詳廠牌行 │
│  │      │    │慧持用之0000000000號電│          │        │2.施佑宗於警詢(少偵卷 │動電話壹支(不含SIM卡)沒收，如全部或一部不 │
│  │      │    │話聯絡                │          │        │  P54) 及偵查中(少偵卷│能沒收時，追徵其價額或以其財產抵償之。    │
│  │      │    │                      │          │        │  P68-70)之證述。     │                                          │
│  │      │    │                      │          │        │3.通訊監察譯文(少偵卷 │                                          │
│  │      │    │                      │          │        │  P56) 。             │                                          │
├─┼───┼──┼───────────┼─────┼────┼───────────┼─────────────────────┤
│3 │張瑋鉦│第4 │98年2月23日凌晨2時，聯│彰化縣員林│愷他命1 │1.被告丁○○於偵查(少 │丁○○販賣第三級毒品，處有期徒刑壹年參月。│
│  │      │條第│絡方式不明            │鎮○○路凱│包，1次 │  偵卷P261)、原審(原審│扣案如附表八編號4所示之物沒收。           │
│  │      │3項 │                      │廈大樓陳仁│，500元 │  卷一P92)之自白。    │                                          │
│  │      │    │                      │慧租屋處附│，張瑋鉦│2.張瑋鉦於警詢(少偵卷 │                                          │
│  │      │    │                      │近        │積欠未付│  P363)及偵查中(少偵卷│                                          │
│  │      │    │                      │          │款。    │  P379)之證述。       │                                          │
│  │      │    │                      │          │        │3.通訊監察譯文(少偵卷 │                                          │
│  │      │    │                      │          │        │  P357) 。            │                                          │
├─┼───┼──┼───────────┼─────┼────┼───────────┼─────────────────────┤
│4 │少年何│第8 │97年12月初某日，聯絡方│彰化縣不詳│愷他命1 │1.被告丁○○於偵查(少 │丁○○轉讓第三級毒品，處有期徒刑貳月。    │
│  │ＯＯ  │條第│式不明                │地點      │包，1次 │  偵卷P234)、原審(原審│                                          │
│  │      │3項 │                      │          │。      │  卷一P92、157背面)之 │                                          │
│  │      │    │                      │          │        │  自白。              │                                          │
│  │      │    │                      │          │        │2.少年何ＯＯ於警詢(少 │                                          │
│  │      │    │                      │          │        │  偵卷P37背面)及偵查中│                                          │
│  │      │    │                      │          │        │  ( 少偵卷P49)之證述。│                                          │
├─┤      ├──┼───────────┼─────┼────┼───────────┼─────────────────────┤
│4-│      │第8 │98年4月初某日，聯絡方 │彰化縣員林│愷他命1 │1.被告丁○○於偵查(少 │丁○○轉讓第三級毒品，處有期徒刑貳月。    │
│1 │      │條第│式不明                │鎮何ＯＯ住│包，1次 │  偵卷P234)、原審(原審│                                          │
│  │      │3項 │                      │處        │。      │  卷一P92、157背面)之 │                                          │
│  │      │    │                      │          │        │  自白。              │                                          │
│  │      │    │                      │          │        │2.少年何ＯＯ於警詢(少 │                                          │
│  │      │    │                      │          │        │  偵卷P35背面、P37背面│                                          │
│  │      │    │                      │          │        │  ) 及偵查中(少偵卷   │                                          │
│  │      │    │                      │          │        │  P48) 之證述。       │                                          │
└─┴───┴──┴───────────┴─────┴────┴───────────┴─────────────────────┘
附表六：己○○部分
┌─┬───┬──┬───────────┬─────┬────┬───────────┬─────────────────────┐
│編│販賣對│所犯│販賣時間（民國）及方式│交易地點  │販賣毒品│證據                  │主文                                      │
│號│象    │法條│                      │          │之種類、│                      │                                          │
│  │      │(毒 │                      │          │次數及價│                      │                                          │
│  │      │品危│                      │          │格（新臺│                      │                                          │
│  │      │害防│                      │          │幣）    │                      │                                          │
│  │      │制條│                      │          │        │                      │                                          │
│  │      │例) │                      │          │        │                      │                                          │
├─┼───┼──┼───────────┼─────┼────┼───────────┼─────────────────────┤
│1 │游忠育│第4 │98年2月12日凌晨0時5分 │彰化縣員林│愷他命1 │1.游忠育於偵訊及原審審│己○○販賣第二級毒品，處有期徒刑肆年。未扣│
│  │      │條第│，己○○先以其持用    │鎮民生地下│包，500 │  理時所為之證述。    │案販賣毒品所得新臺幣壹仟元沒收，如全部或一│
│  │      │2、3│0000000000號電話與游忠│道旁大樓  │元，及搖│2.通訊監察譯文。      │部不能沒收時，以其財產抵償之。未扣案之不詳│
│  │      │項( │育所有之0000000000號電│          │頭丸1顆 │                      │廠牌行動電話壹支(含0000000000號SIM卡)沒收 │
│  │      │修正│話聯絡，游忠育再於同日│          │，500元 │                      │，如全部或一部不能沒收時，追徵其價額或以其│
│  │      │前) │1時38分，以000000000號│          │。1次， │                      │財產抵償之。                              │
│  │      │    │電話與己○○上開電話聯│          │共1000  │                      │                                          │
│  │      │    │絡                    │          │元。    │                      │                                          │
├─┼───┼──┼───────────┼─────┼────┼───────────┼─────────────────────┤
│2 │丁○○│第4 │98年4月間某日         │彰化縣員林│搖頭丸2 │1.丁○○於警、偵訊及原│無罪。                                    │
│  │      │條第│                      │鎮己○○租│顆，1次 │  審審理時所為之證述。│                                          │
│  │      │2項 │                      │屋處      │，1000元│2.指認犯罪嫌疑人相片。│                                          │
│  │      │(修 │                      │          │。      │3.通訊監察譯文。      │                                          │
│  │      │正前│                      │          │        │                      │                                          │
│  │      │)   │                      │          │        │                      │                                          │
└─┴───┴──┴───────────┴─────┴────┴───────────┴─────────────────────┘
附表七：甲○○販毒部分
┌─┬───┬──┬───────────┬─────┬────┬───────────┬─────────────────────┐
│編│販賣對│所犯│販賣時間（民國）及方式│交易地點  │販賣毒品│證據                  │主文                                      │
│號│象    │法條│                      │          │之種類、│                      │                                          │
│  │      │(毒 │                      │          │次數及價│                      │                                          │
│  │      │品危│                      │          │格（新臺│                      │                                          │
│  │      │害防│                      │          │幣）    │                      │                                          │
│  │      │制條│                      │          │        │                      │                                          │
│  │      │例) │                      │          │        │                      │                                          │
├─┼───┼──┼───────────┼─────┼────┼───────────┼─────────────────────┤
│1 │楊文學│第4 │自97年6月間某日起，至 │彰化縣員林│愷他命及│1.被告甲○○於原審(原 │甲○○販賣第二級毒品，共伍罪，其中參罪各處│
│  │      │條第│98年2月止，平均1個多月│鎮○○路凱│搖頭丸，│  審卷一P157背面)之自 │有期徒刑參年玖月，各罪未扣案販賣毒品所得新│
│  │      │2、3│1次，聯絡方式不詳     │廈大樓、員│5次，2次│  白                  │臺幣參仟元沒收，如全部或一部不能沒收時，以│
│  │      │項  │                      │林鎮闔家歡│2000元（│★於偵查(少偵卷P93)、 │其財產抵償之；其中貳罪各處有期徒刑參年捌月│
│  │      │    │                      │KTV店旁、 │2顆搖頭 │  原審(原審卷一       │，各罪未扣案販賣毒品所得新臺幣貳仟元沒收，│
│  │      │    │                      │員林鎮新生│丸，2包 │  P92-93)僅自白販賣愷 │如全部或一部不能沒收時，以其財產抵償之。  │
│  │      │    │                      │路旁大樓前│愷他命）│  他命，因未自白販賣搖│                                          │
│  │      │    │                      │          │，3次   │  頭丸部分，難應認有自│                                          │
│  │      │    │                      │          │3000元（│  白(參最高法院99臺上 │                                          │
│  │      │    │                      │          │3顆搖頭 │  4068判決) 。        │                                          │
│  │      │    │                      │          │丸，3包 │2.楊文學於偵查中(偵卷 │                                          │
│  │      │    │                      │          │愷他命）│  二P37背面) 之證述。 │                                          │
│  │      │    │                      │          │。      │                      │                                          │
├─┤      ├──┼───────────┼─────┼────┼───────────┼─────────────────────┤
│1-│      │第4 │98年4月23 日凌晨1時46 │彰化縣員林│搖頭丸4 │1.被告甲○○於原審(原 │甲○○販賣第二級毒品，處有期徒刑參年捌月。│
│1-│      │條第│分、50分，楊文學以其持│鎮闔家歡  │顆，1次 │  審卷一P157背面至158)│未扣案販賣毒品所得新臺幣貳仟元沒收，如全部│
│  │      │2項 │用之0000000000號電話與│KTV店後方 │，2000元│  之自白              │或一部不能沒收時，以其財產抵償之。未扣案之│
│  │      │(修 │甲○○持用之0000000000│          │        │★於偵查(少偵卷P93、95│不詳廠牌行動電話壹支(含0000000000號SIM卡) │
│  │      │正前│號行動電話聯絡        │          │        │  )、原審(原審卷一    │沒收，如全部或一部不能沒收時，追徵其價額或│
│  │      │)   │                      │          │        │  P92-93)係自白販賣愷 │以其財產抵償之。                          │
│  │      │    │                      │          │        │  他命，而非搖頭丸。  │                                          │
│  │      │    │                      │          │        │2.楊文學於警詢(偵卷二 │                                          │
│  │      │    │                      │          │        │  P11背面)及偵查中(偵 │                                          │
│  │      │    │                      │          │        │  卷二P37背面)之證述  │                                          │
│  │      │    │                      │          │        │3.通訊監察譯文(偵卷二 │                                          │
│  │      │    │                      │          │        │  P25背面)。          │                                          │
├─┼───┼──┼───────────┼─────┼────┼───────────┼─────────────────────┤
│2 │葉作洋│第4 │97年10月10日晚間21時36│彰化縣員林│愷他命，│1.被告甲○○於偵查(少 │甲○○販賣第三級毒品，處有期徒刑壹年伍月。│
│  │      │條第│分前某時，葉作洋先代楊│鎮不詳地點│1次，   │  偵卷P93)、原審(原審 │未扣案販賣毒品所得新臺幣貳仟元沒收，如全部│
│  │      │3項 │文學向甲○○購得毒品後│(起訴書及 │2000元。│  卷一P92背面、158)之 │或一部不能沒收時，以其財產抵償之。未扣案之│
│  │      │    │，再於同日21時36分、37│原判決誤為│        │  自白。              │不詳廠牌行動電話壹支(含0000000000號SIM卡) │
│  │      │    │分，楊文學以0000000000│富而樂超商│        │2.葉作洋於警詢(偵卷二 │沒收，如全部或一部不能沒收時，追徵其價額或│
│  │      │    │號電話聯絡使用        │旁)       │        │  P78) 及偵查中(偵卷二│以其財產抵償之。                          │
│  │      │    │0000000000 號電話之葉 │          │        │  P103背面)之證述。   │                                          │
│  │      │    │作洋，而在彰化縣員林鎮│          │        │3.通訊監察譯文(偵卷二 │                                          │
│  │      │    │富而樂超商旁交貨(起訴 │          │        │  P88)。              │                                          │
│  │      │    │書及原判決均誤交易時間│          │        │                      │                                          │
│  │      │    │為該日21時36 分、37分 │          │        │                      │                                          │
│  │      │    │，甲○○以其所有之    │          │        │                      │                                          │
│  │      │    │0000000000號行動電話聯│          │        │                      │                                          │
│  │      │    │絡)                   │          │        │                      │                                          │
├─┼───┼──┼───────────┼─────┼────┼───────────┼─────────────────────┤
│3 │吳俊興│第4 │98年5月22日下午18時， │彰化縣員林│愷他命1 │1.被告甲○○於原審(原 │甲○○販賣第三級毒品，處有期徒刑貳年陸月。│
│  │      │條第│吳俊興以其所有之      │鎮○○路地│包，1次 │  審卷一P158)之自白。 │未扣案販賣毒品所得新臺幣伍佰元沒收，如全部│
│  │      │3項 │0000000000號電話與江芳│下道旁    │，500元 │2.吳俊興於警詢(少偵卷 │或一部不能沒收時，以其財產抵償之。未扣案之│
│  │      │(修 │營持用之0000000000號電│          │。      │  P115)及偵查中(少偵卷│不詳廠牌行動電話壹支(含0000000000號SIM卡) │
│  │      │正前│話聯絡                │          │        │  P125-126)之證述。   │沒收，如全部或一部不能沒收時，追徵其價額或│
│  │      │)   │                      │          │        │                      │以其財產抵償之。                          │
├─┼───┼──┼───────────┼─────┼────┼───────────┼─────────────────────┤
│4 │許杏旺│第4 │自98年2月間某日起，至 │彰化縣埔心│愷他命1 │1.被告甲○○於偵查(少 │甲○○販賣第三級毒品，共肆罪，各處有期徒刑│
│  │      │條第│98年4月間某日止，平均 │鄉○○路埔│公克，4 │  偵卷P93)、原審(原審 │壹年參月。未扣案各罪販賣毒品所得新臺幣伍佰│
│  │      │3項 │20餘天1次，含98年4月2 │心加油站旁│次，各  │  卷一P92背面、115)之 │元沒收，如全部或一部不能沒收時，以其財產抵│
│  │      │    │日晚間19時58分、20時58│          │500元。 │  自白。              │償之。扣案如附表八編號5所示之物沒收。     │
│  │      │    │分，許幸旺以其所有    │          │        │2.許杏旺於警詢(少偵卷 │                                          │
│  │      │    │0000000000號電話與江芳│          │        │  P194)、偵查(少偵卷  │                                          │
│  │      │    │營所有之0000000000號行│          │        │  P210-211)及原審(原審│                                          │
│  │      │    │動電話聯絡            │          │        │  卷二P93背面-94)理時 │                                          │
│  │      │    │                      │          │        │  之證述。            │                                          │
│  │      │    │                      │          │        │3.通訊監察譯文(少偵卷 │                                          │
│  │      │    │                      │          │        │  P192) 。            │                                          │
├─┼───┼──┼───────────┼─────┼────┼───────────┼─────────────────────┤
│5 │廖文聰│第4 │自98年1月間某日起，至 │彰化縣員林│愷他命1 │1.被告甲○○於原審(原 │甲○○販賣第三級毒品，共肆罪，各處有期徒刑│
│  │      │條第│98年4月間某日止，平均1│鎮闔家歡  │包，4次 │  審卷一P158背面)之自 │貳年陸月。各罪販賣毒品所得新臺幣伍佰元沒收│
│  │      │3項 │個月1次，交易方式不詳 │KTV後方   │，各500 │  白。                │，如全部或一部不能沒收時，以其財產抵償之。│
│  │      │(修 │                      │          │元      │2.廖文聰於警詢(少偵卷 │                                          │
│  │      │正前│                      │          │        │  P297)及偵查中(少偵卷│                                          │
│  │      │)   │                      │          │        │  P320-321)之證述。   │                                          │
├─┼───┼──┼───────────┼─────┼────┼───────────┼─────────────────────┤
│6 │賴柏任│第4 │98年5月間，平均1個星期│彰化縣員林│愷他命1 │1.被告甲○○於原審(原 │甲○○販賣第三級毒品，共伍罪，各處有期徒刑│
│  │      │條第│1次，交易方式不詳     │鎮凱廈大樓│包，5次 │  審卷一P158背面)之自 │貳年陸月。各罪販賣毒品所得新臺幣伍佰元沒收│
│  │      │3項 │                      │旁        │，各500 │  白。                │，如全部或一部不能沒收時，以其財產抵償之。│
│  │      │(修 │                      │          │元。    │2.賴柏任於警詢(少偵卷 │                                          │
│  │      │正前│                      │          │        │  P333-334)及偵查中(少│                                          │
│  │      │)   │                      │          │        │  偵卷P348-349)之證述 │                                          │
└─┴───┴──┴───────────┴─────┴────┴───────────┴─────────────────────┘
附表八：扣案物
┌──┬───────────────┬────┬───────────────┐
│編號│扣押物品                      │所有人或│應予沒收或不應予沒收之理由    │
│    │                              │持有人  │                              │
├──┼───────────────┼────┼───────────────┤
│1   │ＮＯＫＩＡ牌門號0000000000  行│丙○○  │被告所有、供本件犯罪所用之物  │
│    │動電話（序號000000000000 000，│        │                              │
│    │含ＳＩＭ卡）1支               │        │                              │
│    │                              │        │                              │
├──┼───────────────┼────┼───────────────┤
│2   │愷他命1包及其包裝袋（驗餘3.89 │戊○○  │違禁物                        │
│    │公克）                        │        │                              │
├──┼───────────────┼────┼───────────────┤
│3   │三星牌門號0000000000行動電話（│戊○○  │被告所有、供本件犯罪所用之物  │
│    │含ＳＩＭ卡）1支               │        │                              │
├──┼───────────────┼────┼───────────────┤
│4   │門號0000000000行動電話ＳＩＭ卡│丁○○  │被告所有、供本件犯罪所用之物  │
│    │                              │        │                              │
├──┼───────────────┼────┼───────────────┤
│5   │門號0000000000行動電話（序號  │甲○○  │被告所有、供本件犯罪所用之物  │
│    │00000000000000000，含ＳＩＭ卡 │        │                              │
│    │）1支                         │        │                              │
├──┼───────────────┼────┼───────────────┤
│6   │門號0000000000行動電話        │丙○○  │被告所有、供本件犯罪所用之物  │
│    │                              │        │                              │
├──┼───────────────┼────┼───────────────┤
│7   │門號0000000000行動電話        │丙○○  │非供本件犯罪所用之物          │
├──┼───────────────┼────┼───────────────┤
│8   │現金11200元                   │丙○○  │未能證明係其販賣毒品所得      │
├──┼───────────────┼────┼───────────────┤
│9   │門號0000000000行動電話（含SIM │乙○○  │被告所有、供本件犯罪所用之物  │
│    │卡）1支                       │        │                              │
├──┼───────────────┼────┼───────────────┤
│10  │門號0000000000行動電話（含ＳＩ│己○○  │非供本件犯罪所用之物          │
│    │Ｍ卡）1支                     │        │                              │
├──┼───────────────┼────┼───────────────┤
│11  │門號0000000000行動電話（含ＳＩ│陳沁渝  │非被告所有之物                │
│    │Ｍ卡）1支                     │        │                              │
└──┴───────────────┴────┴───────────────┘


司法院資訊處製作；財團法人民間司法改革基金會備份。
